臺灣高等法院臺中分院刑事判決　　　 100年度上訴字第1236號
上　訴　人
即　被　告　黃議禾
選任辯護人　余德正律師
上　訴　人
即　被　告　陳冠璆
上　一　人
選任辯護人　郭隆偉律師
上列上訴人等因違反毒品危害防制條例等案件，不服臺灣臺中地
方法院100年度訴字第190號，中華民國100年4月21日第一審判決
（起訴案號：臺灣臺中地方法院檢察署99年度偵字第22046號、
第22247號及移送併案審理：臺灣臺中地方法院檢察署100年度偵
字第1903號、第2426號），提起上訴，本院判決如下：
    主  文
一原判決關於黃議禾、陳冠璆販賣第二、三級毒品部分及定應執
  行刑，均撤銷。
二黃議禾犯如附表一(一)(二)所示之罪（共十三罪），各處如附表一
  所示之刑（含主刑及從刑）。
三陳冠璆犯如附表二編號1、2所示之罪（共二罪），各處如附表
  二編號1、2所示之刑（含主刑及從刑）。
四陳冠璆其他被訴販賣第二、三級毒品部分（理由欄參、一(一)至
  (十二)），均無罪。
五其他上訴駁回。
六黃議禾撤銷改判部分與上訴駁回部分，應執行有期徒刑捌年，
  扣案之行動電話貳支（分別含門號0000000000號、0000000000
  號SIM卡各壹張）、夾鏈袋壹包均沒收。未扣案之行動電話壹
  支（含門號0000000000號SIM卡壹張）沒收，如全部或一部不
  能沒收時，與陳冠璆連帶追徵其價額。未扣案之販賣毒品所得
  共計新臺幣玖仟伍佰元沒收，如全部或一部不能沒收時，以其
  財產抵償之；未扣案之販賣毒品所得新臺幣肆佰元與陳冠璆連
  帶沒收，如全部或一部不能沒收時，以其與陳冠璆之財產連帶
  抵償之。
七陳冠璆撤銷改判有罪部分與上訴駁回部分，應執行有期徒刑陸
  年陸月，扣案之行動電話貳支（分別含門號0000000000號、00
  00000000號SIM卡各壹張）、未扣案之行動電話壹支（含門號
  0000000000號SIM卡壹張）沒收，如全部或一部不能沒收時，
  連帶追徵其價額。未扣案之販賣毒品所得共計新臺幣肆佰元，
  與黃議禾連帶沒收，如全部或一部不能沒收時，以其與黃議禾
  之財產連帶抵償之。
    犯罪事實
一、黃議禾明知MDMA(即3,4亞甲基雙氧甲基安非他命，學名為3,
    4-Methylenedi-oxymethamphetamine，俗稱搖頭丸，下稱
    MDMA)係毒品危害防制條例第2條第2項第2款所規定之第二級
    毒品，不得持有、販賣；其與陳冠璆均明知愷他命為毒品危
    害防制條例第2條第2項第3款所規定之第三級毒品，不得持
    有（純質淨重達20公克以上）、販賣，竟意圖營利，共同基
    於販賣第三級毒品愷他命之犯意，而有下列行為：
  (一)黃議禾與陳冠璆共同販賣第三級毒品愷他命之犯意聯絡，於
    民國（下同）99年5月23日晚上7時9分許，在金錢豹南七店
    工作之林卉洳因所服務之男客表示要購買愷他命，林卉洳即
    以持用之門號0000000000號行動電話撥打其同事吳佳燕持用
    之門號0000000000號行動電話，詢問吳佳燕有無購買毒品管
    道，吳佳燕因陳冠璆之女友林姿瑾曾告知陳冠璆有販賣毒品
    ，遂於同日晚上7時10分許，以持用之門號0000000000號行
    動電話撥打陳冠璆持用之門號0000000000號行動電話，與陳
    冠璆聯絡，並將林卉洳持用之門號0000000000號行動電話告
    知陳冠璆，陳冠璆即於同日晚上7時13分許，以持用之門號
    0000000000號行動電話撥打黃議禾持用之門號0000000000號
    行動電話聯絡，告知有人要購買毒品。而黃議禾即於同日晚
    上7時14分許起至同日晚上8時7分止，以持用之門號0000000
    000號行動電話多次與林卉洳持用之門號0000000000號行動
    電話聯絡，並由林卉洳服務之真實姓名年籍不詳之男客接聽
    ，由黃議禾與該男客談妥交易愷他命事宜後，黃議禾即於同
    日晚上8時7分許後某時，在臺中市○○○路金錢豹南七店前
    ，以新臺幣（下同）400元之價格，販賣不詳數量之愷他命
    與該男客。
  (二)黃議禾與陳冠璆共同基於意圖販入愷他命之犯意聯絡，於99
    年7月12日晚上8時32分許，由陳冠璆以其持用之門號000000
    0000號行動電話與黃議禾持用之門號0000000000號行動電話
    聯繫相約於臺中市○○路歐跑體育用品店見面。嗣2人見面
    後，陳冠璆即駕車搭載黃議禾至臺中烏日高鐵站，並交付1
    萬元予黃議禾，指示黃議禾搭乘高鐵至高雄市向真實姓名年
    籍不詳之成年男子，販入愷他命毛重約20公克。黃議禾隨即
    搭乘高鐵至高雄市左營高鐵站，嗣於同日晚上10時許到達高
    雄市左營高鐵站後，即以其持用之門號0000000000號行動電
    話撥打予該真實姓名年籍不詳之成年男子持用之門號000000
    0000號行動電話聯絡交易愷他命事宜，該成年男子即指示黃
    議禾走出高雄市左營高鐵站，並到停車場上其車輛，黃議禾
    即於該成年男子之車輛，以陳冠璆所交付之1萬元，向該成
    年男子，販入愷他命毛重約20公克（從有利黃議禾、陳冠璆
    之認定，認其純質淨重未達20公克）。嗣完成交易後，該成
    年男子搭載黃議禾至高雄市某客運站，黃議禾隨即搭乘和欣
    客運經高速公路返回臺中市。而於99年7月13日凌晨2時23分
    許，黃議禾抵達臺中市後，陳冠璆即駕車至臺中市國光客運
    朝馬站附近接黃議禾，黃議禾即將前揭販入之毛重20公克交
    予陳冠璆，以俟機販賣予不特定人。
  (三)嗣於99年7月13日至15日間之某日凌晨0時30分許，由黃仲緯
    以其持用之門號0000000000號行動電話撥打予黃議禾持用之
    門號0000000000號行動電話聯絡交易MDMA、愷他命事宜後，
    黃議禾單獨基於販賣第二、三級毒品之犯意，即於臺中市○
    ○路與中港路口附近之某加油站，以800元之價格，販賣1顆
    MDMA及1公克愷他命予黃仲緯。
二、黃議禾明知MDMA(即3,4亞甲基雙氧甲基安非他命，學名為3,
    4-Methylenedi-oxymethamphetamine，俗稱搖頭丸，下稱MD
    MA)係毒品危害防制條例第2條第2項第2款所規定之第二級毒
    品，不得持有、販賣。而其亦明知愷他命為毒品危害防制條
    例第2條第2項第3款所規定之第三級毒品，不得持有（純質
    淨重達20公克以上）、販賣，竟意圖營利，基於販賣第二級
    毒品MDMA、第三級毒品愷他命之犯意，以1公克愷他命400元
    至500元不等之價格、MDMA每顆400元之價格販賣予購毒者：
  (一)於99年6月15日下午5時46分許，由戴珍心以其持用之門號00
    00000000號行動電話撥打予黃議禾持用之門號0000000000號
    行動電話聯絡交易愷他命事宜後，黃議禾於同日下午5時46
    分後之10分鐘至20分鐘間，在臺中市○○路與崇德路口附近
    ，以500元之價格，販賣不詳數量之愷他命予戴珍心。
  (二)於99年6月21日凌晨2時18分許，廖玟婷以其持用之門號0000
    000000號行動電話撥打予黃議禾持用之門號0000000000號行
    動電話聯絡交易愷他命事宜後，黃議禾即於99年6月21日凌
    晨2時18分後之某時許，在廖玟婷臺中市○○路○段301巷86
    號6樓居所樓下，以1000元之價格，販賣2小包重量不詳之愷
    他命予廖玟婷。
  (三)於99年6月29日晚上11時42分許至同日晚上11時49分許，由
    吳柏恕以其持用之門號0000000000號行動電話撥打予黃議禾
    持用之門號0000000000號行動電話聯絡交易MDMA、愷他命事
    宜後，黃議禾於同日晚上11時49分許後之5分鐘至10分鐘間
    ，在臺中市○○路與文心路口之世界之星大樓樓下，以800
    元之價格，販賣1顆MDMA及1公克愷他命予吳柏恕。
  (四)於99年6月底某日中午過後某時許，由林映廷以持用之門號
    0000000000號行動電話撥打與黃議禾持用之門號0000000000
    號行動電話聯繫交易愷他命事宜後，黃議禾即在臺中市○○
    路阿拉丁KTV附近，以500元之價格，販賣不詳數量之愷他命
    予林映廷。
  (五)於99年7月20日凌晨2時48分至同日凌晨3時4分許，由黃議禾
    以其持用之門號0000000000號行動電話撥打予鞠愛平持用之
    門號0000000000號行動電話聯絡交易愷他命事宜後，黃議禾
    即於同日凌晨3時4分後之30分鐘間，在臺中市○○路○段與
    大墩7街口，以400元之價格，販賣1公克愷他命予鞠愛平。
  (六)於99年7月24日凌晨5時13分許，由林家帆以其持用之門號00
    00000000號行動電話撥打予黃議禾持用之門號0000000000號
    行動電話聯絡交易愷他命事宜後，黃議禾於同日凌晨5時13
    分後之30分鐘間，在臺中市○○路與太原路口某統一超商前
    ，以2000元之價格，販賣4公克愷他命予林家帆。
  (七)於99年7月30日晚上9時許，由黃議禾以其持用之門號000000
    0000號行動電話撥打予鞠愛平持用之門號0000000000號行動
    電話聯絡交易愷他命事宜後，黃議禾隨即在臺中市○○路○
    段與大墩7街口，以400元之價格，販賣1公克愷他命予鞠愛
    平。
  (八)99年7月31日中午12時3分許，由戴珍心以其持用之門號0000
    0000000號行動電話撥打予黃議禾持用之門號0000000000號
    行動電話聯絡交易愷他命事宜後，黃議禾於同日中午12時3
    分後（起訴書及併辦意旨書均誤載為下午1時3分）之10分至
    20分鐘間，在臺中市○○路與北屯路口，以1000元之價格，
    販賣約1.7公克至1.8公克之愷他命予戴珍心。
  (九)99年8月3日晚上9時11分許，由戴珍心以其持用之門號00000
    00000號行動電話撥打予黃議禾持用之門號0000000000號行
    動電話聯絡交易愷他命事宜後，黃議禾隨即於臺中市○○路
    通豪飯店門口附近，以800元之價格，販賣2公克之愷他命予
    戴珍心。惟因黃議禾交付前揭愷他命時，未將夾鏈袋口封好
    ，致戴珍心收受前揭愷他命後，毒品散出，戴珍心即於同日
    晚上9時34分許，以其持用之門號0000000000號行動電話撥
    打予黃議禾持用之門號0000000000號行動電話告知此事後，
    黃議禾於同日9時45分許，在前揭地點，補交予戴珍心0.5公
    克之愷他命。
  (十)99年8月4日晚上8時13分許至同日晚上9時36分許，由吳柏恕
    以其持用之門號0000000000號行動電話與黃議禾持用之門號
    0000000000號行動電話聯絡交易MDMA、愷他命事宜後，黃議
    禾於同日晚上9時36分後之5分鐘至10分鐘間，在吳柏恕之臺
    中市○○路92號住處樓下，以800元之價格，販賣1顆MDMA及
    1公克愷他命予吳柏恕。
  (十一)於99年8月4日晚上11時4分許，由楊月珠以其持用之門號000
    0000000號行動電話撥打予黃議禾持用之門號0000000000號
    行電動話聯絡交易愷他命事宜後，黃議禾即於同年月5日凌
    晨1時許至2時許，在臺中市○○路與美村路口之好樂迪KTV
    前，以500元之價格，販賣1公克愷他命予楊月珠。
三、黃議禾明知MDMA係毒品危害防制條例第2條第2項第2款所規
    定之第二級毒品，且屬安非他命類（Amphetaminelike），
    為藥事法第22條第1項第1款規定之禁藥，不得轉讓。且亦明
    知愷他命為毒品危害防制條例第2條第2項第3款所規定之第
    三級毒品，且係經行政院衛生署明令公告列為管制藥品，除
    依藥事法相關規定製造之注射製劑外，係屬藥事法第20條第
    1項第1款所稱未經核准擅自製造之偽藥，不得轉讓，竟各基
    於轉讓禁藥MDMA、轉讓偽藥愷他命之犯意，分別為下列犯行
    ：
  (一)於99年6月30日凌晨1時30分許，黃議禾在臺中市火車站附近
    ，無償轉讓MDMA半顆予劉銘詮。劉銘詮即於黃議禾車上施用
    該半顆MDMA。
  (二)於99年6月19日晚上8時32分許，由黃寶逵（係黃議禾之胞弟
    ）以其持用之門號0000000000號行動電話撥打黃議禾持用之
    門號0000000000號行動電話相約見面後，黃議禾於同日晚上
    8時32分後之30分鐘間，在臺中市○○路○段50巷30弄3號，
    無償轉讓1公克愷他命予黃寶逵施用。
  (三)於99年8月4日凌晨1時43分許，由黃寶逵以其持用之門號000
    0000000號行動電話撥打黃議禾持用之門號0000000000號行
    動電話相約見面後，黃議禾於同日凌晨1時43分許後之某時
    許，在臺中市北屯國小大門前，無償轉讓1公克愷他命予黃
    寶逵施用。
四、陳冠璆明知MDMA係毒品危害防制條例第2條第2項第2款所規
    定之第二級毒品，且屬安非他命類（Amphetaminelike），
    為屬藥事法第22條第1項第1款規定之禁藥，不得轉讓，竟基
    於轉讓禁藥MDMA之犯意，於99年9月5日晚上11時至12時許之
    間，在其臺中市○○路85號6樓之3住處，無償轉讓MDMA1顆
    予其女友林姿瑾。
五、嗣經警據報得悉陳冠璆涉有販賣毒品嫌疑，由臺灣臺中地方
    法院檢察署檢察官，就陳冠璆持用之門號0000000000號行動
    電話，向臺灣臺中地方法院聲請核發通訊監察書獲准，執行
    通訊監察後，發覺陳冠璆持用之上門門號與黃議禾持用之門
    號0000000000號、0000000000號行動電話有所聯繫，復再就
    黃議禾持用之上開2門號，向臺灣臺中地方法院聲請核發通
    訊監察書獲准，而悉上情。並經警於99年9月20日分別持臺
    灣臺中地方法院核發之搜索票至陳冠璆在臺中市○區○○路
    85號6樓之3住處、陳冠璆使用之車牌號碼7079-WE號自用小
    客車執行搜索，共扣得愷他命12包（驗餘淨重合計143.9512
    公克，含包裝袋12個）、MDMA 38顆共分裝成5包（驗餘淨重
    合計8.7365公克，含包裝袋5個）、大麻2包（驗餘淨重合計
    0.8379公克）、喵喵藍白膠囊18顆（驗餘淨重合計2.6626公
    克）、夾鏈袋3包、愷他命殘渣袋6包、愷他命吸食盤1個與
    吸食工具1盒、電子磅砰1臺、帳冊1張、行動電話2支（分別
    含有門號0000000000號、0000000000號SIM卡各1張）、茶葉
    罐1個。另於黃議禾在臺中市○○路○段50巷3弄3號住處、黃
    議禾使用之車牌號碼7220-ZM號自用小客車，共扣得愷他命4
    包（驗餘淨重合計10.0082公克，含包裝袋4個）、MDMA 4顆
    （驗餘淨重合計1.0515公克，含包裝袋1個）、夾鏈袋1包（
    夾鏈袋、愷他命4包及MDMA4顆，均係黃議禾主動交付員警扣
    得）、行動電話2支（分別含有門號0000000000號、0000000
    000號SIM卡各1張）。
六、案經內政部警政署保安警察第三總隊第一大隊報告臺灣臺中
    地方法院檢察署檢察官偵查起訴及移送併案審理。
    理      由
壹、證據能力部分：
一(一)按被告以外之人於審判外之言詞或書面陳述，除法律有規定
    者外，不得作為證據，刑事訴訟法第159條第1項定有明文。
    復按被告以外之人（包括證人、鑑定人、告訴人、被害人及
    共同被告等）於司法警察官或司法警察調查中所為之陳述，
    與審判中不符時，其先前之陳述具有較可信之特別情況，且
    為證明犯罪事實存否所必要者，得為證據，刑事訴訟法第
    159條之2定有明文。所謂「前後陳述不符」之要件，應就前
    後階段之陳述進行整體判斷，以決定其間是否具有實質性差
    異，惟無須針對全部陳述作比較，陳述之一部分有不符，亦
    屬之。而所謂「具有較可信之特別情況」之情形，亦應就前
    後陳述時之各種外部情況進行比較，以資決定何者外部情況
    具有可信性。若陳述係在特別可信之情況下所為，則虛偽陳
    述之危險性即不高，雖係審判外陳述，或未經被告為反對詰
    問、對質，仍得承認其有證據能力。所稱「外部情況」之認
    定，例示如下：
  (1)時間之間隔：陳述人先前陳述是在記憶猶新的情況下直接作
    成，一般與事實較相近，事後即可能因記憶減弱或變化，致
    有不清晰或陳述不符之現象發生。
  (2)有意識的迴避：由於先前陳述時被告未在場，是陳述人直接
    面對詢問警員所為陳述較為坦然；事後可能因陳述人對被告
    有所顧忌或同情，因而在被告面前較不願陳述不利被告之事
    實。
  (3)受外力干擾：陳述人單獨面對司法警察（官）所為之陳述，
    程度上較少會受到來自被告方面強暴、脅迫、詐欺、利誘或
    收買等外力之影響，其陳述較趨於真實。若被告在庭或有其
    他成員參與旁聽時，陳述人可能會本能的作出迴避對被告不
    利之證述，或因不想生事招惹麻煩乃虛構事實或進而否認以
    前之供述而為陳述。
  (4)事後串謀：證人對警察描述其所親身經歷之情形，因較無時
    間或動機去編造事實，客觀上亦較難認與被告間有勾串情事
    ，其陳述具有較可信性。但事後因特殊關係，雙方可能因串
    謀、請託而統一口徑；或事後情況變化，兩者從原先敵對關
    係變成現在友好關係，抑或業已由中取得利益等情形，其陳
    述即易偏離事實而較不可信。
  (5)警詢時有無辯護人、代理人或親友在場：如有上開親誼之人
    在場，自可期待證人為自由從容之陳述，其證言之可信度自
    較高。
  (6)警詢所作之筆錄記載是否完整：如上開筆錄對於犯罪之構成
    要件、犯罪態樣、加重減輕事由或起訴合法要件等事實或情
    況，均翔實記載完整，自可推定證人之陳述，與事實較為相
    近，而可信為真實。法院應斟酌上列因素綜合判斷，亦應細
    究陳述人之問答態度、表情與舉動之變化，此一要件係屬訴
    訟法事實之證明，以自由證明為已足，且應由主張此項證據
    之人證明。惟此僅係確定上開陳述有無證據能力而已，至該
    證據具有證據能力後，其證據力之強弱問題（指證明力），
    仍待法院綜合全辯論意旨及調查證據所得，依法認定之。
  (二)查證人吳佳燕、證人即共同被告黃議禾於警詢所為之證述，
    屬被告以外之人，於審判外之言詞陳述，經被告陳冠璆之辯
    護人於本院準備程序中就證人黃議禾、吳佳燕於警詢時證述
    爭執其證據能力（見本院卷第98頁），其中證人黃議禾於偵
    查中及原審結證甚明，且於原審審理中證述與警詢時指證相
    侔，並無前後陳述不符之情形，而使警詢中所述具有較可信
    之特別情況之情形，自應依刑事訴訟法第159條第1項之規定
    認證人黃議禾於警詢所述之證述，就被告陳冠璆之部分應無
    證據能力。
  (三)又證人吳佳燕於警詢時證稱：伊使用的行動電話號碼為0000
    000000號，門號0000000000號行動電話於99年5月23日晚上7
    時10分44秒的通訊監察譯文係伊與綽號球球之男子的通聯，
    當時伊同事林卉洳拜託伊幫其介紹購買愷他命或搖頭丸，伊
    知道球球有在販賣愷他命或搖頭丸，所以才打電話問球球，
    並將林卉洳的行動電話0000000000號留給球球。伊是因為球
    球的女朋友林姿瑾告知球球有在販賣愷他命及搖頭丸，伊才
    知道球球有在販賣毒品。伊沒有向球球買過毒品，但如果有
    公司同事或客戶向伊詢問哪裡可以購買愷他命及搖頭丸時，
    伊會告知球球有在販賣。伊通常是撥打球球電話聯繫後，再
    由伊的同事或客人自己與球球約定地點交易等語（見99年度
    他字第2183號卷第39頁至第40頁），並指認綽號球球之人即
    是被告陳冠璆，有保安警察第三總隊指認犯罪嫌疑人紀錄表
    1紙可稽（見99年度他字第2183號卷第42頁）。其繼於偵查
    中結證稱：伊是透過陳冠璆的女友林姿瑾認識陳冠璆，且因
    林姿瑾告知伊才知道陳冠璆有在賣毒品，伊的行動電話為00
    00000000號，伊有介紹他人向陳冠璆買毒品，即林卉洳，還
    有其他人，但伊忘記名字，是同事或客人。（提示99年5月
    23日通訊監察譯文）就是伊給陳冠璆，林卉洳的電話等語（
    見99年度他字第2183號卷第48頁至第49頁），所述前後一致
    ，互核相符。其雖於於原審審理中結證：（提示99年度他字
    第2183號卷第39頁警詢筆錄及第44頁通訊監察譯文）000000
    0000號行動電話是伊使用的，該譯文通聯對象是使用000000
    0000行動電話的球球之人，伊在警詢說與球球聯絡是要買毒
    品，是警察做的筆錄，伊不記得在警詢有回答警方說「知道
    陳冠璆有在販賣愷他命及搖頭丸，是根據陳冠璆的女朋友林
    姿瑾跟你說的」這句話。（提示99年9月20日偵查筆錄）（
    問：你為何在偵查中會跟檢察官說有介紹林卉洳及其他人，
    同事或客人向陳冠璆買毒品？）伊沒有介紹別人跟陳冠璆買
    毒品，伊只是打話給陳冠璆，把林卉洳的電話號碼給陳冠璆
    等語（見原審卷第144頁）。證人吳佳燕非惟否認警詢指證
    被告陳冠璆之內容，亦否認其於偵查中結證之內容。然證人
    吳佳燕經原審審理中當庭勘驗證人吳佳燕於99年9月20日之
    偵訊錄影光碟後，始於原審職權訊問時證稱：伊現在忘記為
    何要把林卉洳的電話號碼告訴陳冠璆，伊在地檢署作證時記
    得比較清楚等語（見原審卷第145頁）。顯見證人吳佳燕於
    原審翻異其於警詢時、偵查中所述，自無足採。且證人吳佳
    燕就其得知綽號球球之人有販賣毒品，並指認此人即被告陳
    冠璆，復陳明如何介紹提供此訊息與證人林卉洳等情述敘甚
    詳，警詢所作之筆錄記載內容完整翔實，且警詢時距案發時
    較近，證人記憶猶新，當時記憶自較深刻，可立即反應所知
    ，不致因時隔日久而遺忘案情，且較無來自被告或其他成員
    同庭在場之壓力而出於虛偽不實之指證，或事後串謀而故為
    迴護被告之機會，且警且其陳述時亦無被告在場，面對詢問
    警員所為陳述較為坦然，亦無外力干擾，亦與渠等嗣後偵查
    中所證述相符。揆諸上開說明，足認上開證人吳佳燕於警詢
    中所為之陳述，與其於審理中證述，客觀上均具有較可信之
    特別情況，且為證明犯罪事實存否所必要，其於警詢中之證
    述自有證據能力。
二、按被告以外之人於偵訊中向檢察官所為之陳述，除顯有不可
    信之情況者外，得為證據，刑事訴訟法第159條之1第2項定
    有明文。而所謂不可信情況之認定，法院應審酌被告以外之
    人於陳述時之外在環境及情況，例如：陳述時之心理狀況、
    有無受到外力干擾等，以為判斷之依據，故係決定陳述有無
    證據能力，而非決定陳述內容之證明力。是被告以外之人前
    於偵查中已具結而為證述，除反對該項供述得具有證據能力
    之一方，已釋明「顯有不可信之情況」之理由外，皆得為證
    據；又司法實務運作上，咸認偵查中檢察官向被告以外之人
    所取得之陳述，原則上均能遵守法律規定，不致違法取供，
    被告以外之人於偵查中依法應具結者已具結，向檢察官所為
    之陳述，原則上具有證據能力。另未經被告詰問之被告以外
    之人於偵查中向檢察官所為之陳述，依刑事訴訟法第159條
    之1第2項之規定，原則上屬於法律規定為有證據能力之傳聞
    證據，於例外顯有不可信之情況，始否定其得為證據。是得
    為證據之被告以外之人於偵查中所為之陳述，因其陳述未經
    被告詰問，應認屬於未經合法調查之證據，並非無證據能力
    ，而禁止證據之使用。惟是否行使詰問權，屬被告之自由，
    倘被告於審判中捨棄詰問權，或證人客觀上有不能受詰問之
    情形，自無不當剝奪被告詰問權行使之可言（最高法院99年
    度台上字第4125號判決參照）。經查，證人林映廷、吳佳燕
    、林卉洳、楊月珠、吳柏恕、戴珍心、鞠愛平、林家帆、廖
    玟婷、劉銘詮、黃寶逵、證人即共同被告黃議禾於檢察官偵
    查時以證人身分作證，經檢察官告以具結之義務及偽證之處
    罰，並經具結而陳述，且無證據顯示其等所為證言係遭受強
    暴、脅迫、詐欺、利誘等外力干擾取得，並無顯不可信之情
    況，故其等於檢察官偵訊中之證述，自有證據能力。上開證
    人雖均未經被告黃議禾、陳冠璆於偵查程序為詰問，惟於原
    審及本院審理中，迄至言詞辯論終結前，就上開證人僅被告
    陳冠璆之辯護人於原審聲請傳喚詰問證人吳佳燕、證人即共
    同被告黃議禾，除此之外，當事人及辯護人均未聲請傳喚詰
    問上開2名證人以外之其餘證人，且於審判期日經審判長詢
    問尚有何證據請求調查時，當事人及辯護人均答稱沒有，當
    事人及辯護人既已認無傳喚上開2名證人以外其餘證人之必
    要，則無不當剝奪被告2人詰問權之行使。是原審於審判期
    日傳喚證人吳佳燕、證人即共同被告黃議禾，以證人地位，
    經合法具結而為證述，且查無有遭受強暴、脅迫、詐欺、利
    誘等外力干擾之顯不可信之情況，則上開2名證人於偵查中
    之證述已屬完足調查之證據，自得作為本件憑斷之論據。而
    證人吳佳燕、黃議禾以外之其餘證人，原審及本院亦於審理
    中，依法定程序提示上開2名證人以外之其他證人之偵訊筆
    錄，並告以要旨，已為合法調查，故上開2名證人以外之其
    他證人林映廷、林卉洳、楊月珠、吳柏恕、戴珍心、鞠愛平
    、林家帆、廖玟婷、劉銘詮、黃寶逵於檢察官偵於偵查中之
    證述，亦得作為證據。
三、按有事實足認被告或犯罪嫌疑人有最輕本刑為3年以上有期
    徒刑之罪，並危害國家安全或社會秩序情節重大，而有相當
    理由可信其通訊內容與本案有關，且不能或難以其他方法蒐
    集或調查證據者，得發通訊監察書；前項通訊監察書，偵查
    中由檢察官依司法警察機關聲請或依職權以書面記載第11條
    之事項，並敘明理由、檢附相關文件，聲請該管法院核發，
    通訊保障及監察法第5條第1項第1款、第2項分別定有明文。
    本案承辦警員對於被告陳冠璆所持用之門號0000000000號號
    行動電話、被告黃議禾所持用之門號0000000000號、000000
    0000號行動電話實施通訊監察，前經原審法院核准在案，此
    有詳載聲監案號、案由、監察電話、對象之原審通訊監察書
    附卷可稽（見原審卷第106頁至第112頁），係依法所為之通
    訊監察，並經公訴人、被告2人及渠等辯護人於審理時均表
    示沒有意見，況審酌電話監聽侵害被告2人權益之種類及輕
    重、對於被告2人訴訟上防禦不利益之程度、犯罪所生之危
    害或實害等情形，兼顧人權保障及公共利益之均衡維護，堪
    認本案電話之通訊監察合於比例原則，應具有證據能力。復
    按依據監聽錄音結果予以翻譯而製作之通訊監察譯文，乃該
    監聽錄音內容之顯示，此為學理上所稱之派生證據，屬於文
    書證據之一種。此於被告或訴訟關係人對其譯文之真實性發
    生爭執或有所懷疑時，法院固應依刑事訴訟法第165條之1第
    2項規定勘驗該監聽之錄音帶踐行調查證據之程式，以確認
    該錄音聲音是否為本人及其內容與通訊監察譯文之記載是否
    相符；然如被告或訴訟關係人對其監聽錄音之譯文真實性並
    不爭執，顯無辨認其錄音聲音之調查必要性。是法院於審判
    期日就此如已踐行提示通訊監察譯文供當事人辨認或告以要
    旨，使其表示意見等程式並為辯論者，其所為之調查證據程
    式即無不合（最高法院96年度臺上字第1869號判決意旨可參
    ）。查公訴人、被告2人及渠等辯護人於審理時對於卷附之
    通訊監察譯文內容均表示無意見之旨，即對卷附之通訊監察
    譯文真實性並不爭執，且法院並於審判期日踐行提示該通訊
    監察譯文供當事人及辯護人辨認或告以要旨，使其表示意見
    ，而本院審酌該通訊監察譯文之書面作為時之情況，亦認為
    適當作為證據，是卷附之通訊監察譯文係具有證據能力。
四、按法院或檢察官得囑託醫院、學校或其他相當之機關、團體
    為鑑定，或審查他人之鑑定，並準用第203條至第206條之1
    之規定（不包括第202條囑託個人鑑定時應命鑑定人於鑑定
    前具結之規定），而鑑定之經過及其結果，應命鑑定人以言
    詞或書面報告，刑事訴訟法第208條第1項前段及第206條第1
    項分別定有明文。另現行刑事訴訟法關於鑑定之規定，除選
    任自然人充當鑑定人外，另設有囑託機關鑑定制度。依刑事
    訴訟法第198條、第208之規定，不論鑑定人或鑑定機關、團
    體，固均應由法院、審判長、受命法官或檢察官視具體個案
    之需要而為選任、囑託，並依同法第206條之規定，提出言
    詞或書面報告，始符合同法第159條第1項所定得作為證據之
    「法律有規定」之情形，否則所為之鑑定，仍屬傳聞證據。
    然於司法警察機關調查中之案件，為因應實務上，或因量大
    、或有急迫之現實需求，併例行性當然有鑑定之必要者，例
    如毒品之種類與成分、尿液之毒品反應，或者槍、彈有無殺
    傷力等鑑定，基於檢察一體原則，得由該管檢察長對於轄區
    內之案件，以事前概括選任鑑定人或囑託鑑定機關、團體之
    方式，俾便轄區內之司法警察官、司法警察對於調查中之此
    類案件，得即時送請先前已選任之鑑定人或囑託之鑑定機關
    、團體實施鑑定，以求時效（見法務部92年9月1日法檢字第
    0920035083號函參照，刊載於法務部公報第312期）。此種
    由檢察機關概括選任鑑定人或概括囑託鑑定機關、團體，再
    轉知司法警察官、司法警察於調查犯罪時參考辦理之作為，
    法無明文禁止，係為因應現行刑事訴訟法增訂傳聞法則及其
    例外規定之實務運作而為。此種由司法警察官、司法警察依
    檢察官所概括選任之鑑定人或囑託鑑定機關、團體所為之鑑
    定結果，與檢察官選任或囑託為鑑定者，性質上並無差異，
    同具有證據能力。又法律已原則規定為有證據能力者，倘為
    當事人所不爭執者，即無贅敘說明其為有證據能力之必要。
    本件卷附之行政院衛生署草屯療養院99年11月5日草療鑑字
    第0991000006號鑑定書、詮昕科技股份有限公司所出具之濫
    用藥物尿液檢驗報告，分別係各該鑑定機關執行毒品之種類
    與成分及尿液之毒品反應等鑑定事務所出具之書面鑑定報告
    ，依據刑事訴訟法第159條之立法理由及同法第206條規定，
    復審酌上開鑑定報告均係由專業機關人員本於其專業知識及
    儀器所作成，又上開鑑定報告與本案之事實均具有關聯性，
    是可認上開鑑定報告均具有證據能力。
五、按被告以外之人於審判外之陳述，雖不符刑事訴訟法第159
    條之1至之4等4條之規定，而經當事人於審判程序同意作為
    證據，法院審酌該言詞陳述或書面陳述作成時之情況，認為
    適當者，亦得為證據；當事人、代理人或辯護人於法院調查
    證據時，知有刑事訴訟法第159條第1項不得為證據之情形，
    而未於言詞辯論終結前聲明異議者，視為有前項之同意，同
    法第159條之5定有明文。核其立法意旨，在於傳聞證據未經
    當事人之反對詰問予以核實，原則上先予排除。惟若當事人
    已放棄反對詰問權，於審判程序中表明同意該等傳聞證據可
    作為證據；或於言詞辯論終結前未聲明異議，基於尊重當事
    人對傳聞證據之處分權，暨證據資料愈豐富，愈有助於真實
    發見之理念，且強化言詞辯論主義，使訴訟程序得以順暢進
    行，上開傳聞證據亦均具有證據能力。查本案採為判決基礎
    之證據，除前揭所示外，當事人及辯護人就其餘審判外之陳
    述，及就以下本案採為判決基礎之文書資料，均未曾於言詞
    辯論終結前爭執其證據能力或聲明異議，本院審酌上開陳述
    及書證作成時之情況，並無違法取證之瑕疵，認以之作為證
    據為適當，揆諸上開規定，該審判外之陳述及文書資料均有
    證據能力。
六、此外，本案作為判決基礎所引用非供述證據，均與本案待證
    事實具有聯性，且無證據證明有何偽造、變造或公務員違法
    取得之情事，復業經本院依法踐行調查證據程序，依法自得
    作為證據，而均有證據能力。
貳、有罪部分：
一、上訴人即被告（下稱被告）黃議禾販賣第二、三級毒品部分
    ：
  (一)訊據被告黃議禾就上開犯罪事實欄一、二所示販賣第二、三
    級毒品等犯行，迭據其於警詢時、偵查中、原審及本院審理
    中均坦承不諱。被告黃議禾於警詢時供稱：伊以「老闆」或
    是「站站加」稱呼陳冠璆，伊有幫陳冠璆運送或販賣毒品。
    陳冠璆跟伊說會有人打伊0000000000號行動電話，要伊與來
    電者約地方見面，由伊出面交易毒品，伊都是到陳冠璆住處
    樓下拿取毒品。陳冠璆沒有給伊任何金錢，但有叫伊可從其
    給予的愷他命拿一些起來玩。陳冠璆交代伊愷他命每公克以
    400元販賣、搖頭丸1顆也是以400元販賣。伊就以此價格回
    帳予陳冠璆。伊與陳冠璆每星期結帳1次，伊是將錢拿到陳
    冠璆住處管理室對面公園結帳。陳冠璆每次約交付5至10公
    克不等之愷他命，每包實際重量約3.5公克，搖頭丸則是3至
    10顆不等。若購毒者要5公克的愷他命，伊就整包給客戶，
    若只要1公克，伊就拿1包5公克的愷他命，分裝成每包1公克
    再賣給購毒者。伊向陳冠璆拿取毒品時，是以伊持用之0000
    000000號行動電話撥打陳冠璆0000000000號行動電話聯絡見
    面，伊只要打電話予陳冠璆，表示要去找其，陳冠璆就知道
    伊的毒品賣完了，要再向其拿毒品。陳冠璆也會打電話問伊
    有沒有錢，伊就知道其是要跟伊拿販賣毒品的錢。伊在99年
    7月某日晚上，陳冠璆用0000000000號行動電話與伊持用之
    0000000000號行動電話聯絡，要伊去臺中市○○街○街找其
    ，伊到了後，其要伊去高雄拿愷他命，陳冠璆拿1萬元給伊
    ，並開車載伊去烏日高鐵站坐高鐵去高雄，且告訴伊到高雄
    後，打某支電話，就會有人來載伊，伊當日到高雄後，有聯
    絡到對方來載伊，對方在車上給伊20公克愷他命。之後再載
    伊去坐客運回臺中，回臺中後陳冠璆有來朝馬載伊，並將20
    公克的愷他命拿走。99年7月12日下午15時16分28秒起至99
    年7月13日2時23分31秒的通話內容就是陳冠璆要伊到高雄拿
    愷他命的過程。99年6月29日伊有販賣搖頭丸予吳柏恕。99
    年8月3日伊有販賣愷他命予戴珍心等語在卷(見99年度偵字
    第22046號卷第14頁至21頁)。復於偵查中供證稱：伊有於99
    年6月底中午過後某時，在臺中市○○路阿拉丁KTV附近販賣
    毒品給林映廷，並收取500元。伊有在99年8月5日凌晨1時至
    2時許，在臺中市○○路與美村路口好樂迪KTV前，出售1公
    克500元愷他命予楊月珠。伊有於99年7月13日至15日某日凌
    晨0時30分，在臺中市○○路與中港路某加油站販賣1公克愷
    他命及1顆搖頭丸給黃仲緯，並收取800元。99年6月29日晚
    上11時49分及99年8月4日晚上9時36分後約10分鐘，伊分別
    在臺中市○○○路與文心路口附近，及臺中市○○路92號吳
    柏恕住處樓下，販賣搖頭丸與愷他命予吳柏恕，並收取800
    元。伊於99年6月15日下午5時46分後約20分鐘，伊有在臺中
    市○○路與崇德路口販賣500元的愷他命予戴珍心。伊有於
    99年7月31日在臺中市○○路與北屯路口，販賣1000元，約
    1.7至1.8公克的愷他命予戴珍心。伊有在99年7月20日凌晨3
    時4分、99年7月30日晚上9時許，在臺中市○○路○段與大
    墩七街口，各販賣400元的愷他命予鞠愛平。伊有在99年7
    月24日凌晨5時13分後約30分鐘，在大雅路與太原路口的統
    一超商販賣愷他命予林家帆。伊販賣的愷他命及搖頭丸來源
    都是陳冠璆，如果伊賣出去，伊可以從中拿取一些愷他命來
    用。販賣毒品所收的錢是一個禮拜送交給陳冠璆一次，伊賣
    出1公克愷他命要交給陳冠璆400元。陳冠璆有跟伊說可以從
    要賣給客戶的愷他命中拿一些出來供自己施用，1公克伊大
    概只賣0.7至0.8公克予客人，其他部分伊留下來自己用。陳
    冠璆1次大概拿4至5包愷他命、10顆搖頭丸給伊販賣。陳冠
    璆會要別人打電話給伊，之後陳冠璆會叫伊接電話，伊再跟
    對方約定買賣事宜，伊也有賣給自己的朋友。因為伊想要施
    用愷他命，但沒有錢購買，伊才會幫陳冠璆販賣毒品。99年
    7月12日晚上11時許，是陳冠璆要伊到高雄買愷他命，當時
    是陳冠璆將伊載到臺中高鐵站坐車，並拿1萬多元給伊，叫
    伊買20公克愷他命，陳冠璆有留對方電話給伊，伊到高雄左
    營，有打電話給對方，對方是25歲左右的男子，該男子開車
    載伊到別的地方交易愷他命，完成交易後，載伊到高雄的客
    運站坐客運回臺中，回臺中後伊把毒品交給陳冠璆等語明確
    （見99年度偵字第22046號卷第41頁至第47頁、第57頁至第
    61頁）。再於原審訊問時供稱：其確實有為起訴書附表所載
    的販賣犯行及轉讓搖頭丸予劉銘詮、轉讓愷他命予黃寶逵之
    犯行。而伊販賣的愷他命、搖頭丸來源都是陳冠璆，陳冠璆
    是將毒品放在伊那邊，伊賣出去後，再把錢交給陳冠璆，毒
    品賣完後，伊會跟陳冠璆說，陳冠璆會再補貨給伊。伊通常
    1顆搖頭丸賣400元，1公克愷他命賣400元到500元。伊每販
    賣1顆搖頭丸或1公克愷他命，均是交回400元給陳冠璆。伊
    所得的好處是可以免費施用愷他命，可以從要給藥腳的愷他
    命中，抽取一些愷他命施用等語（見原審卷第16頁至第19頁
    ）。復以證人身分具結證稱：伊在偵查中作證內容都是實在
    的。伊與陳冠璆販賣毒品的模式為，陳冠璆會先拿毒品放在
    伊這邊，而陳冠璆有拿1支門號0000000000號行動電話給伊
    ，跟伊說會有人打這支電話，如果有人打來，伊就去送毒品
    ，伊接到購毒者的來電，就會拿陳冠璆放在伊這邊的毒品去
    送，嗣後再把販賣的錢交給陳冠璆。伊與陳冠璆約1星期會
    帳1次，會帳就是伊將賣毒品的錢交給陳冠璆，陳冠璆會再
    拿一些毒品放在伊這裡，再由伊拿去賣。陳冠璆每次約交愷
    他命5包，每包約有3.5公克，搖頭丸10顆予伊，而伊每賣愷
    他命1包要交給陳冠璆1800元、搖頭丸1顆交400元。99年7月
    12日去高雄買愷他命的情形為陳冠璆打電話予伊，要伊去找
    其，伊騎機車到一中街的歐跑找陳冠璆後，陳冠璆就載伊去
    高鐵站，並交給伊1萬元去高雄買毒品，伊買到毒品後坐客
    運回來，到臺中已是凌晨3點多，陳冠璆開車來接伊，伊在
    車上把買回來的毒品交給陳冠璆。伊有一點覺得是被人用毒
    品控制。幫陳冠璆賣毒品期間，伊主要經濟來源是家裡，當
    時工作不穩定等語在卷（見原審卷第193頁至第195頁）。其
    除指證與被告陳冠璆共犯外，另就其自己確有販賣第二、三
    級毒品均供認不諱。
  (二)另就犯罪事實欄一(一)、(二)、(三)部分，除被告黃議禾自白外，
    尚有以下證據可佐：
  (1)犯罪事實欄一(一)部分：
  證人吳佳燕於警詢時證稱：伊使用的行動電話號碼為000000
    0000號，門號0000000000號行動電話於99年5月23日晚上7時
    10分44秒的通訊監察譯文係伊與綽號球球之男子的通聯，當
    時伊同事林卉洳拜託伊幫其介紹購買愷他命或搖頭丸，伊知
    道球球有在販賣愷他命或搖頭丸，所以才打電話問球球，並
    將林卉洳的行動電話0000000000號留給球球。伊是因為球球
    的女朋友林姿瑾告知球球有在販賣愷他命及搖頭丸，伊才知
    道球球有在販賣毒品。伊沒有向球球買過毒品，但如果有公
    司同事或客戶向伊詢問哪裡可以購買愷他命及搖頭丸時，伊
    會告知球球有在販賣。伊通常是撥打球球電話聯繫後，再由
    伊的同事或客人自己與球球約定地點交易等語（見99年度他
    字第2183號卷第39頁至第40頁），並指認綽號球球之人即是
    被告陳冠璆，有保安警察第三總隊指認犯罪嫌疑人紀錄表1
    紙可稽（見99年度他字第2183號卷第42頁）。其繼於偵查中
    結證稱：伊是透過陳冠璆的女友林姿瑾認識陳冠璆，且因林
    姿瑾告知伊才知道陳冠璆有在賣毒品，伊的行動電話為0000
    000000號，伊有介紹他人向陳冠璆買毒品，即林卉洳，還有
    其他人，但伊忘記名字，是同事或客人。（提示99年5月23
    日通訊監察譯文）就是伊給陳冠璆，林卉洳的電話等語（見
    99年度他字第2183號卷第48頁至第49頁）。
  證人林卉洳於警詢時證稱：伊在金錢豹酒店擔任公關，行動
    電話門號0000000000號是伊同事吳佳燕使用，門號00000000
    00號撥打給綽號球球男子的通訊監察譯文中，提到「我朋友
    要找你，我給你她電話好不好，0000000000號」，該譯文內
    容是因為99年5月23日晚上7時9分10秒，伊向吳佳燕詢問購
    買愷他命的管道，吳佳燕撥打給藥頭，並將伊使用的000000
    0000號給藥頭，當天是一位客人向伊借電話使用並要伊代為
    聯絡購買毒品等語（見99年度他字第2183號卷第53頁至第54
    頁）。其再於偵查中結證稱：（提示99年5月23日晚上7時10
    分監聽譯文內容）伊使用的行動電話號碼是0000000000號，
    是在當天晚上7時9分撥打電話給吳佳燕，因客人要買愷他命
    ，伊問吳佳燕有無管道，吳佳燕留了伊的電話給對方後，對
    方有打伊的行動電話，但不是伊接聽，應該是客人或同包廂
    的其他小姐接的等語（見99年度他字第2183號卷第63頁至第
    64頁）。
  證人吳佳燕與被告陳冠璆於99年5月23日晚上7時10分許由證
    人吳佳燕0000000000(B)發話，被告陳冠璆0000000000號(A)
    受話：「B:我朋友要找你。A:嘿，嗯。B:我給妳她電話好不
    好。A:好。B:0000000000。A:好。」之通訊監察譯文、被告
    陳冠璆於99年5月23日晚上7時13分4秒由被告陳冠璆0000000
    000號(A)發話，被告黃議禾0000000000號(B)受話:「A:接電
    話。B:好。」之通訊監察譯文在卷足憑（見99年度他字第21
    83號卷第44頁）。參以證人林卉洳持用之門號0000000000號
    於99年5月23日之通聯紀錄，可知證人林卉洳於99年5月23日
    晚上7時9分10秒撥打予證人吳佳燕持用之門號0000000000號
    行動電話，而於99年5月23日晚上7時14分30秒，由被告黃議
    禾持用之門號0000000000號行動電話撥打至林卉洳上開門號
    ，且於同日晚上7時56分24秒至同日晚上8時7分13秒，被告
    黃議禾持用之門號0000000000號行動電話與林卉洳上開門號
    共有4次通話紀錄等情，有林卉洳上開門號之通聯紀錄附卷
    可稽（見99年度他字第2183號卷第45頁至第46頁）。而證人
    吳佳燕、林卉洳與被告黃議禾之間並無仇恨怨隙，當無故意
    攀誣構陷被告黃議禾為上開犯行之必要。又證人吳佳燕、林
    卉洳於警詢、偵查中所為之證述均屬一致，並未翻異其等證
    詞，復與上開通訊監察譯文、通聯紀錄互核相符，故證人吳
    佳燕、林卉洳上開證述應足採信。堪認於99年5月23日晚上
    ，因林卉洳服務之客人有購買愷他命之需求，林卉洳於同日
    晚上7時9分許即撥打同事吳佳燕之電話，詢問有無購買愷他
    命的管道，而吳佳燕因知悉被告陳冠璆有在販賣毒品，即於
    同日晚上7時10分許撥打電話予被告陳冠璆，並將林卉洳之
    電話告知被告陳冠璆，被告陳冠璆隨即於同日晚上7時13分
    聯絡被告黃議禾，由被告黃議禾出面與對方聯絡交易愷他命
    事宜，而被告黃議禾即於同日晚上7時14分許，立刻撥打林
    卉洳上開門號與欲購買毒品之人聯絡，並接續於同日晚上7
    時56分許至同日晚上8時7分許多次聯絡等事實無訛，而被告
    黃議禾業已自承其確實有在金錢豹與一個男客交易，有此次
    犯行在卷（見原審卷第16頁、第192頁）。衡情當日係因證
    人林卉洳服務的男客有購買愷他命的需求，而主動要求林卉
    洳尋找購買管道，復參以當日被告黃議禾與證人林卉洳持用
    之上開門號有頻繁聯絡，而被告黃議禾亦自承有交易完成，
    足證被告黃議禾確有此次販賣毒品犯行至明，雖其因本次犯
    行時間已為久遠，且販賣毒品之次數過多，對於本次交易細
    節記憶不清，無法詳為描述，惟仍無礙於認定其此次犯行之
    成立。而其對於此次販賣毒品所得雖已不復記憶，惟其業已
    供承若客戶需要1公克，其就將該包愷他命分裝成每包1公克
    後販賣予客戶，而1公克愷他命通常以400元價格售出等語（
    見99年度偵字第22046號卷第15頁至第16頁），堪認其販毒
    模式確為至少以1公克愷他命為交易標的，故就其本次販賣
    愷他命之犯行，爰以其所述最低交易價格400元計算。
  證人吳佳燕固於原審審理中結證：（提示99年度他字第2183
    號卷第39頁警詢筆錄及第44頁通訊監察譯文）0000000000號
    行動電話是伊使用的，該譯文通聯對象是使用0000000000行
    動電話的球球之人，伊在警詢說與球球聯絡是要買毒品，是
    警察做的筆錄，伊不記得在警詢有回答警方說「知道陳冠璆
    有在販賣愷他命及搖頭丸，是根據陳冠璆的女朋友林姿瑾跟
    你說的」這句話。（提示99年9月20日偵查筆錄）（問：你
    為何在偵查中會跟檢察官說有介紹林卉洳及其他人，同事或
    客人向陳冠璆買毒品？）伊沒有介紹別人跟陳冠璆買毒品，
    伊只是打話給陳冠璆，把林卉洳的電話號碼給陳冠璆等語（
    見原審卷第144頁）。惟經原審審理中當庭勘驗證人吳佳燕
    於99年9月20日之偵訊錄影光碟，勘驗結果為:「1、證人吳
    佳燕一人在庭，檢察官先詢問證人年籍資料。2、其次詢問
    證人是否認識陳冠璆，證人回答認識，檢察官告知請證人就
    陳冠璆的事項作證。3、命證人具結並告以偽證之處罰，證
    人即按法警提供之證人結文，朗誦結文後簽名具結。4、檢
    察官提示犯罪嫌疑人紀錄表請證人指認陳冠璆，證人回答是
    編號六號。5、以下詢問內容與筆錄記載順序相符，另證人
    回答內容大致與筆錄記載相符。6、檢察官詢問時態度平和
    ，證人身旁無任何干擾，證人回答時均自由陳述，陳述時無
    任何遲疑、緊張或惶恐情事。7、針對檢察官詢問有無介紹
    其他人向陳冠璆購買毒品一事，證人直接回答「有」，林卉
    洳，並告訴書記官「洳」字是如何書寫，是如字旁邊三點水
    ，並且建議用注音打字，其後解釋所謂介紹客人跟陳冠璆購
    買毒品之情事。」等情（見原審卷第144頁至第145頁之100
    年3月24日審判筆錄），而證人吳佳燕於勘驗上開偵訊光碟
    結束後，審判長依職權訊問時證稱：伊現在忘記為何要把林
    卉洳的電話號碼告訴陳冠璆，伊在地檢署作證時記得比較清
    楚等語（見原審卷第145頁）。堪認證人吳佳燕於審理中辯
    護人為主詰問時翻異前詞，顯另為為迴護被告陳冠璆之語，
    委不足取，堪認共同被告陳冠璆確有參與此部分共同販賣第
    犯行。
  此外，復有扣案被告陳冠璆、黃議禾所有行動電話各1支（
    分別含門號0000000000號、0000000000號SIM卡各1張)、被
    告黃議禾所有夾鏈袋1包可證。
  (2)犯罪事實欄一(二)、(三)部分：
  除據被告黃議禾坦承不諱外，核被告黃議禾與被告陳冠璆於
    99年7月12日晚上8時32分47秒由被告陳冠璆0000000000(B)
    發話，被告黃議禾0000000000號(A)受話:「A:喂。B:你過來
    歐跑這裡，轉角這裡。A:喔好。」、於同日晚上10時0分44
    秒由被告陳冠璆0000000000(B)發話，被告黃議禾000000000
    0號(A)受話:「B:OK嗎?A:我上車了。B:喔好好。A:拜拜。B:
    要走後面車廂自由座耶。A:我知道我知道。B:你知道喔。A:
    嗯，拜拜。」、於同日晚上10時8分19秒由被告黃議禾00000
    00000號(A)發簡訊:「A:會停嘉義、台南，到左營11點整。
    」、於同日晚上10時9分42秒由被告陳冠璆0000000000(B)發
    話，被告黃議禾0000000000號(A)受話:「A:喂。B:那你看能
    不能趕最後一班11點59分的。A:回來嗎?B:ㄟ阿。A:好，我
    盡量趕看看。B:買票你都會喔。A:我會我會。B:OK，好，小
    心。A:拜拜。」、於同日晚上10時20分由被告陳冠璆000000
    0000(B)發話，被告黃議禾0000000000號(A)受話:「B:你回
    來的時候要把票根留著喔。A:票根?B:ㄟ阿。A:喔好，我知
    道了。B:你回來可能來不及坐最後一班了。A:來不及嗎?B:
    你到那邊再跟他講。A:好，不然我自己再看看。B:好。A:拜
    拜。」、於同日晚上10時59分32秒由被告黃議禾0000000000
    號(A)發話，持用門號0000000000號販毒者(B)受話:「A:喂
    ，你好，我到了。B:你到了?A:對。B:你直走，走出外面那
    個，你要走下去喔，你就在你那樓走出來，你知道要怎麼走
    嗎?A:走出去。B:我現在快到了。A:你到了嗎?B:我快到了。
    A:喔好拜拜。」、持用門號0000000000號販毒者(B)發話，
    被告黃議禾0000000000號(A)受話:「B:你現在走到上面來。
    A:對，上來了，上來了。B:你走到4樓嗎?A:4樓。B:走到4樓
    ，你問他們4樓停車怎麼走。A:4樓停車場。B:對，4樓停車
    場。A:好，我等一下打給你喔」、被告黃議禾0000000000號
    (A)發話，持用門號0000000000號販毒者(B)受話:「A:我到
    了。B:你上來了喔?A:上來4樓嗎?B:他有跟你說我的車嗎?A:
    有啊。B:有喔，我在廁所，等我一下。A:喔好，我等一下。
    」、於99年7月13日凌晨2時23分31秒由被告陳冠璆00000000
    00(B)發話，被告黃議禾0000000000號(A)受話:「B:你在哪
    裡?A:我還在路上。B:還沒到喔?A:還沒。B:到哪裡了?A:彰
    化。B:到彰化而已。A:對啊。B:是喔。A:到了再打給你。B:
    你是坐什麼?A:坐和欣。B:好，快到了打給我。A:好拜拜。
    」、被告黃議禾0000000000號(A)發話，被告陳冠璆0000000
    000號(B)受話:「A:我到了。B:你到了?不是快到了叫你打給
    我?A:我睡著。B:喔喔，拜拜。」、被告陳冠璆0000000000(
    B)發話，被告黃議禾0000000000號(A)受話:「B:你在哪裡下
    車?A:等一下，我看一下，就是和欣啊。B:哪一個和欣?A:在
    那個朝富路跟那個什麼路口忘記了。B:全家?A:對全家，國
    光客運這裡。B:喔好好。」之被告黃議禾與被告陳冠璆、被
    告黃議禾與持用門號0000000000號販毒者之通訊監察譯文內
    容相符（見99年度偵字第22046號卷第23頁至第25頁）。足
    見被告黃議禾此部分自白，確與事實相符，被告黃議禾確有
    為此次販入愷他命犯行，堪以認定。
  被告黃議禾固於原審審理中以證人身分證稱：伊是因為對方
    藥頭告知是愷他命，而確定販入的是愷他命，伊只有打開看
    一下，沒有驗貨等語（見原審卷第193頁）。惟依被告黃議
    禾之自白、證述，及前揭通訊監察譯文內容，堪認此次販入
    愷他命犯行，被告黃議禾係依被告陳冠璆之指示前往，且被
    告黃議禾、陳冠璆電話中之對話及簡訊，就被告黃議禾是日
    搭乘往返之交通工具、如何前往與對方接觸等過程，均由被
    告陳冠璆指示及掌握，顯見被告陳冠璆已與對方藥頭聯繫妥
    當，由被告黃議禾前去高雄交易，而被告黃議禾於販入取得
    愷他命後，立即返回臺中並交予被告陳冠璆，果若被告黃議
    禾所販入之物品並非愷他命，則於交付予被告陳冠璆收受後
    ，陳冠璆應當會查悉，並詢問被告黃議禾，究明是否遭對方
    藥頭詐騙或遭被告黃議禾調包等可能情況，惟被告陳冠璆事
    後並無質疑被告黃議禾交付之物品成分等舉止，可見被告黃
    議禾係販入愷他命無訛。
  證人黃仲緯於偵查中證稱：伊最近一次是在99年7月13日至
    同年月15日凌晨之間，在臺中市○○○路與中港路口附近之
    某朋友住處施用搖頭丸及愷他命，當次施用的搖頭丸及愷他
    命是向綽號老鼠之人購買的。伊是在99年7月13日至同年月
    15日凌晨12時許，以0000000000號電話撥打老鼠使用的0000
    000000號行動電話，伊要老鼠過來找伊，老鼠就知道要拿什
    麼毒品給伊，伊與老鼠在文心路與中港路的某加油站見面。
    通話完後約半小時左右，老鼠即拿愷他命及搖頭丸給伊，伊
    拿800元給老鼠。老鼠當日是開白色喜美車前來等語（見99
    年度他字第2183號卷第92-1頁），並指認綽號老鼠之人即是
    被告黃議禾，有保安警察第三總隊指認犯罪嫌疑人紀錄表1
    紙可稽（見99年度他字第2183號卷第86頁）。證人黃仲緯就
    交易搖頭丸及愷他命之地點、數量、價格等細節證述明確，
    且其並指述被告黃議禾是開白色車輛前來交易，與被告黃議
    禾自承：會駕駛伊父親所有的白色自小客車販賣毒品等語相
    符（見99年度他字第2183號卷第58頁)，被告黃議禾亦坦認
    此部分犯行，是被告黃議禾有出面為此次販賣毒品犯行，亦
    堪以認定。
  此外，復有扣案被告陳冠璆、黃議禾所有行動電話各1支（
    分別含門號0000000000號、0000000000號SIM卡各1張)、被
    告黃議禾所有夾鏈袋1包可證。
  (三)就犯罪事實欄二(一)至(十三)部分，除被告黃議禾自白外，尚有以
    下證據可佐：
  (1)犯罪事實欄二(一)、(八)、(九)販賣愷他命與證人戴珍心部分：
  證人戴珍心於警詢時證稱：99年6月15日伊有向綽號老鼠之
    人購買愷他命，伊於當天先以0000000000號電話撥打老鼠00
    00000000號電話聯絡，是在臺中市○○路與崇德路口星巴克
    咖啡店交易，伊向老鼠買1包愷他命500元，完成交易後各自
    離去。伊另於99年7月31日以0000000000號電話與老鼠00000
    00000號電話聯絡買毒品，是在臺中市○○路與北屯路口交
    易，伊向老鼠買1包愷他命1000元，完成交易後各自離開等
    語（見99年度他字第2183號卷第117頁至第118頁）。並指認
    綽號老鼠之人即是被告黃議禾，有保安警察第三總隊指認犯
    罪嫌疑人紀錄表1紙可稽（見99年度他字第2183號卷第122頁
    ）。其復於偵查中結證稱：99年6月15日下午5時46分54秒，
    伊以0000000000號電話與持用0000000000號電話之人聯絡購
    買愷他命，約在漢口路與崇德路口見面交易，本來是買1000
    元，但後來覺得太貴，只買1半。99年7月31日是以00000000
    00號電話與0000000000號電話通話聯絡購買愷他命，因為上
    次買過，所以這次通話沒有講得很細，此次是在文心路附近
    見面交易。與伊交易的人就是伊在警局指認的被告黃議禾等
    語（見99年度他字第2183號卷第141頁）。
  另有證人戴珍心與被告黃議禾於99年6月15日下午5時46分許
    由證人戴珍心0000000000(B)發話，被告黃議禾0000000000
    號(A)受話:「B:因為我現在聯絡不到我朋友，我現在身上沒
    有這麼多那。A:是喔。B:對呀。A:我剛還想說我去找你說。
    …B:那如果一半可以嗎?A:一半，你在哪?B:我現在在那個崇
    德路與漢口路。A:還是我過去找你。B:所以可以喔？A:對呀
    ，那我過去找你嗎？B:好，那要約那邊？A：你是崇德路與
    漢口路喔?B:對呀。A:還是你在那邊等我就好了。B:你是走
    崇德路對不對?A:一中這裡走崇德路過去。B:對呀，看到漢
    口路左轉，就是左手邊有一間星巴克。A：喔好，那你在星
    巴克等我。B：嘿，在漢口路上等你。A：好。」、99年7月
    31日中午12時3分許由證人戴珍心0000000000(B)發話，被告
    黃議禾0000000000號(A)受話:「B:喂，我快到了。A:你到那
    邊。B:我現在在北屯文心呀。A:喔好。」之2人聯絡交易愷
    他命之通訊監察譯文在卷足憑（見99年度他字第2183號卷第
    130頁、第136頁）。另被告黃議禾與戴珍心於99年8月3日晚
    上9時11分許由證人戴珍心0000000000(B)發話，被告黃議禾
    0000000000號(A)受話:「B:到那裡了?A:我到了呀。B:到了
    喔，好拜拜。」、同日晚上9時34分由證人戴珍心000000000
    0(B)發話，被告黃議禾0000000000號(A)受話:「B:你皮包剛
    剛沒有蓋起來，我的錢掉的滿口袋都是。A:真的假的。B:對
    呀，現在滿口袋都是零錢。A:還是我晚一點再去找你，剩下
    的零錢你先花，我晚一點再去找你好不好，你在哪?B:剛剛
    那邊。A:剛剛的公園喔?B:嗯。A:好，我去找你。」、同日
    晚上9時11分許由證人戴珍心0000000000(B)發話，被告黃議
    禾0000000000號(A)受話：「B:你要多久到?A:我快到了。B:
    我在廁所等你呀。A:好，拜拜。」之2人聯絡交易愷他命之
    通訊監察譯文在卷可參（見99年度偵字第22046號卷第29頁
    ）。
  此外，復有扣案被告黃議禾所有夾鏈袋1包可證。被告黃議
    禾有此次犯行，應堪認定。
  (2)犯罪事實欄二(二)部分：
  證人廖玟婷於警詢中證稱：99年6月21日凌晨2時18分43秒，
    伊傳給綽號老鼠之人的簡訊內容提及2件牛仔褲的意思為，
    牛仔褲指愷他命，2件是要2份愷他命，1件為500元，2件100
    0元等語(見99年度他字第2183號卷第233頁)。並指認綽號老
    鼠之人即是被告黃議禾，有保安警察第三總隊指認犯罪嫌疑
    人紀錄表1紙可稽(見99年度他字第2183號卷第238頁)。其復
    於偵查中證稱:99年6月21日凌晨2時18分，伊有以持用的門
    號0000000000號傳簡訊至老鼠使用的0000000000號電話，伊
    說要2件牛仔褲是表示要向老鼠買2包愷他命，1包500元，該
    次共買1000元愷他命，當天在伊河南路居處的樓下完成交易
    ，伊給老鼠1000元，老鼠給伊2包愷他命等語（見99年度他
    字第2183號卷第241頁至第242頁）。另有證人廖玟婷於99年
    6月21日凌晨2時18分許由證人廖玟婷0000000000(B)傳簡訊
    ，被告黃議禾0000000000號(A)收簡訊:「B:好…2件牛仔褲
    。」之2人聯絡交易愷他命之通訊監察譯文在卷足憑（見99
    年度他字第2183號卷第236頁）。
  此外，復有扣案被告黃議禾所有行動電話1支（含門號00000
    00000號SIM卡1張)、夾鏈袋1包可證。
  (3)犯罪事實欄二(三)、(十)販賣搖頭丸、愷他命予證人吳柏恕部分
    ：
  證人吳柏恕於警詢中證稱:伊是向綽號老鼠之人購買毒品，
    伊是以0000000000號電話打給老鼠使用的0000000000號電話
    聯絡買毒品。伊於99年6月29日、同年8月4日有向黃議禾購
    買毒品，99年6月29日晚上11時42分8秒至同日晚上11時49分
    、99年8月4日晚上8時13分47秒至同日晚上9時36分11秒之伊
    與老鼠聯絡的通訊監察譯文就是聯絡購買毒品等語（見99年
    度他字第2183號卷第98頁至第99頁），並指認綽號老鼠之人
    即是被告黃議禾，有保安警察第三總隊指認犯罪嫌疑人紀錄
    表1紙可稽（見99年度他字第2183號卷第101頁）。復於偵查
    中證稱：伊於99年6月29日有打電話與黃議禾聯絡，約在臺
    中市○○路與文心路口見面交易，譯文中的「車」是搖頭丸
    的名稱，伊會問黃議禾有沒有車，就是有無何種樣式的搖頭
    丸，伊這次買的是代號三菱的搖頭丸，三菱即是車的意思，
    是在99年6月29日晚上11時49分後約過5至10分鐘左右完成交
    易，黃議禾給伊搖頭丸及愷他命，伊有給黃議禾錢。伊另於
    99年8月4日打電話與黃議禾聯絡買毒品，譯文中的飲料是伊
    與賣家交易搖頭丸的暗語，這次相約在伊至善路住處樓下交
    易，大概是99年8月4日晚上9時36分後5至10分鐘內完成交易
    ，黃議禾給伊愷他命及搖頭丸，伊有交錢給黃議禾等語（見
    99年度他字第2183號卷第111頁）。核與證人吳柏恕與被告
    黃議禾於99年6月29日晚上11時42分許由證人吳柏恕0000000
    000(B)發話，被告黃議禾0000000000號(A)受話:「A:你在那
    B:我要看車，你有車可以給我看嗎?A:有呀。B:有什麼車？
    A:你在那裡?B:你有什麼車你跟我講嘛!A:你等我一下，我等
    一下打給你，我在忙一下。」、99年8月4日晚上8時13分許
    11時42分許由被告黃議禾0000000000號(A)發話，證人吳柏
    恕0000000000(B)受話:「B:你在幹麻?A:沒有拉。B:你在睡
    覺喔?A:對阿。B:你現在有空嗎?A:你等一下拉，因為我要去
    找我朋友拿一下東西。B:我問你喔，你上一次給我的飲料，
    我向你叫的話，你會幫我送一樣的喔?A:啊?B:你上次拿給我
    的阿。A:我晚一點找你再講好不好。B:好。A:我再打給你。
    」之2人聯絡交易搖頭丸及愷他命之通訊監察譯文內容相符
    （見99年度他字第2183號卷第105頁至第106頁）。
  證人吳柏恕固證稱其上開2次向被告黃議禾購買毒品所交付
    之價金均為1000元，與被告黃議禾供述均係收取800元價金
    不符。而販賣毒品案件，就犯罪所得之計算部分，除被告就
    販賣之價量俱臻明確供述，否則常難查得實情，且因證人記
    憶有限與時間流逝因素，復無從精確算知被告販賣毒品所獲
    利潤之數額，而依被告黃議禾所述其販賣1公克愷他命之價
    格約為400至500元、1顆搖頭丸則為400元，是本案僅就卷內
    現有之事證，依罪疑唯輕原則，爰以有利被告黃議禾之最低
    金額即被告黃議禾所述之800元價格，計算被告黃議禾此2次
    販賣毒品所得。
  (4)犯罪事實欄二(四)部分：
  證人林映廷於警詢時證述：伊於99年6月份在臺中市○○區
    ○○路阿拉丁KTV向綽號老鼠之男子以500元購買愷他命1小
    包，伊係以持用之門號0000000000號行動電話撥打00000000
    00號行動電話與老鼠聯絡等語（見99年度他字第2183號卷第
    9頁），並指認被告黃議禾即是綽號老鼠之人，有保安警察
    第三總隊指認犯罪嫌疑人紀錄表1紙可稽（見99年度他字第
    2183號卷第14頁）。證人林映廷復於偵查中證稱：伊問伊朋
    友阮之騫（綽號捲毛）購買愷他命的管道，阮之騫就給伊黃
    議禾的電話，伊在99年6月底某日中午過後，打電話給黃議
    禾，問黃議禾有無愷他命，在電話中伊直接說要500元的愷
    他命，並約在阿拉丁見面交易，見面後黃議禾給伊1包愷他
    命，伊給黃議禾500元等語（見99年度他字第2183號卷第19
    頁至第20頁）。證人林映廷於警詢、偵查中，就交易愷他命
    之地點、數量、價格等細節前後證述一致，並無矛盾，被告
    黃議禾亦坦承犯行，互核相符，是其證詞堪以採信。
   此外，復有扣案被告黃議禾所有行動電話1支（含門號0000
     000000號SIM卡1張)、夾鏈袋1包可證。被告黃議禾有此次
     販賣毒品犯行，堪以認定。
  (5)犯罪事實欄二(五)、(七)販賣愷他命予證人鞠愛平部分：
  證人鞠愛平於偵查中證稱：（提示99年7月20日通訊監察譯
    文）伊於99年7月20日晚間與對方通話是為了購買愷他命，
    掛掉電話後半小時左告，伊就與黃議禾在河南路四段和大墩
    七街口見面，伊購買1公克愷他命，是一手交錢一手交貨。
    （提示99年7月30日通訊監察譯文）伊這一次也是要愷他命
    ，大概是在99年7月30日晚上9時許，與黃議禾於河南路四段
    與大墩七街口見面，伊購買1公克等語（見99年度他字第218
    3號卷第156頁至157頁），並指認被告黃議禾即是販賣毒品
    予其之人（見99年度他字第2183號卷第156頁、第148頁）。
    另有被告黃議禾與證人鞠愛平於99年7月20日凌晨2時48分許
    由被告黃議禾0000000000號(A)發話，證人鞠愛平000000000
    0( B)受話:「A:鞠哥嗎?B:ㄟA:我是英哥(音譯)朋友。B:我
    知道。A:你說你在河南路跟哪裡?B:河南路四段大墩七街。
    A:好我到了打給你。B:好。A:拜拜。」、於同日凌晨3時4分
    許由被告黃議禾0000000000號(A)發話，證人鞠愛平0000000
    000( B)受話:「A:我到了。B:好。A:我在全家。B:阿?A:全
    家嗎?B:沒看到。A:是嗎?B:你有看到我嗎?A:我沒有耶。B:
    我在這裡啊。A:喔好好，我看到了。」、於99年7月30日由
    證人鞠愛平0000000000( B)發話，被告黃議禾0000000000
    號(A)受話:「B:到了嗎?A:快到了，你可以出來了。B:我已
    經在樓下了。A:好，拜拜。」之2人聯絡交易愷他命之通訊
    監察譯文在卷足憑（見99年度他字第2183號卷第150頁至第
    152頁）。
  證人鞠愛平固證稱其上開2次向被告黃議禾購買毒品所交付
    之價金均為500元，與被告黃議禾供述均係收取400元價金不
    符。而販賣毒品案件，就犯罪所得之計算部分，除被告就販
    賣之價量俱臻明確供述，否則常難查得實情，且因證人記憶
    有限與時間流逝因素，復無從精確算知被告販賣毒品所獲利
    潤之數額，而依被告黃議禾所述其販賣1公克愷他命之價格
    約為400至500元，是本案僅就卷內現有之事證，依罪疑唯輕
    原則，爰以最有利被告即最低金額即被告黃議禾所述之400
    元價格，計算被告黃議禾此2次販賣毒品所得。
  此外，復有扣案被告黃議禾所有行動電話1支（含門號0000
    000000號SIM卡1張)、夾鏈袋1包可證。被告黃議禾有此次販
    賣毒品犯行，堪以認定。
  (6)犯罪事實欄二(六)部分：
  證人林家帆於警詢中證稱:伊使用的行動電話號碼為0000000
    000號，伊於99年7月24日凌晨5時13分，有撥打予持用00000
    00000號行動電話之人通聯，伊是要向對方買愷他命，通話
    完後半小時左右，在大雅路與太原路路口之7-11便利商店交
    易，對方開一輛白色的車輛前來，伊拿錢給對方，對方給伊
    約4公克的愷他命等語（見99年度他字第2183號卷第182頁）
    。其繼於偵查中結證：（提示門號0000000000與門號000000
    0000號，於99年7月24日凌晨5時13分27秒之通訊監察譯文）
    該譯文是伊向對方購買愷他命的通話，對方開一輛白色的雅
    歌來交易，伊購買了4公克的愷他命，當場交錢給對方等語
    （見99年度他字第2183號卷第183頁）。另有證人林家帆於9
    9年7月24日凌晨5時13分許由證人林家帆0000000000(B)發話
    ，被告黃議禾0000000000號(A)受話:「A:喂。B:我剛英的朋
    友。A:ㄟ。B:你有再忙嗎?A:我現在有空，我在精誠路。B:
    精誠路喔，精誠跟中港，…太原跟那個大雅好不好?A:太原
    跟大雅。B:對。A:喔好。B:好。A:拜拜。」、「A:喂，我到
    了。B:你在哪邊?我在7-11對面。A:7-11對面?B:你到7-11這
    邊。A:好」之2人聯絡交易愷他命之通訊監察譯文在卷足憑
    （見99年度他字第2183號卷第191頁）。
  證人林家帆固證稱其上開向被告黃議禾購買毒品所交付之價
    金為2500元，與被告黃議禾供述係收取2000元價金不符（見
    原審卷第17頁）。而販賣毒品案件，就犯罪所得之計算部分
    ，除被告就販賣之價量俱臻明確供述，否則常難查得實情，
    且因證人記憶有限與時間流逝因素，復無從精確算知被告販
    賣毒品所獲利潤之數額，而依被告黃議禾所述其販賣1公克
    愷他命之價格約為400至500元，是本案僅就卷內現有之事證
    ，依罪疑唯輕原則，爰以最有利被告即最低金額即被告黃議
    禾所述之2000元價格，計算被告黃議禾此次販賣毒品所得。
  此外，復有扣案被告黃議禾所有行動電話1支（含門號0000
    000000號SIM卡1張)、夾鏈袋1包可證。被告黃議禾有此次販
    賣毒品犯行，堪以認定。
  (7)犯罪事實欄二(十一)部分：
  證人楊月珠於警詢時證稱：伊於99年8月4日有以持用的0000
    000000號電話撥打綽號老鼠之人的0000000000號電話，向老
    鼠買愷他命。伊與老鼠約在臺中市○○路與美村路口好樂迪
    KTV交易，伊向老鼠買1包愷他命，伊有交給老鼠500元等語
    （99年度他字第2183號卷第68頁至第70頁），並指認綽號老
    鼠之人即為被告黃議禾，有保安警察第三總隊指認犯罪嫌疑
    人紀錄表1紙可稽(見99年度他字第2183號卷第72頁)。證人
    楊月珠復於偵查中證稱：伊與綽號老鼠之人在99年8月5日凌
    晨1時至2時許，在臺中市○○路與美村路口好樂迪KTV前向
    老鼠以500元購買1公克愷他命。伊是先於99年8月4日晚上11
    時許，以0000000000號電話撥打予綽號老鼠之人的00000000
    00號電話，問老鼠那邊有沒有毒品，老鼠說等一下會打跟伊
    ，之後老鼠再打電話問伊要什麼，伊說要愷他命，2人就相
    約見面交易毒品等語（見99年度他字第2183號卷第79頁至第
    80頁）。核與證人楊月珠與被告黃議禾於99年8月4日晚上11
    時4分許由證人楊月珠0000000000(B)發話，被告黃議禾0000
    000000號(A)受話:「B:我問你喔，你那裡現在有什麼?A:ㄟ
    。B:有沒有我上次吃的那個?A：就差不多拉。B:那是什麼
    ?A:一樣啊。B:好，那我要。A:我等一下打給你好不好?B:阿
    ?A:我等一下打給你好不好?B:為什麼?A:沒有，我等一下打
    給你阿，我現在忙。B:快點。A:好啦好啦拜拜。」之2人聯
    絡交易愷他命之通訊監察譯文內容相符（見99年度他字第21
    83號卷第75頁）。
  此外，復有扣案被告黃議禾所有行動電話1支（含門號00000
    00000號SIM卡1張)、夾鏈袋1包可證。被告黃議禾有此次販
    賣毒品犯行，堪以認定。
  (四)綜上證據調查結果，被告黃議禾之自白，核與證人林映廷、
    吳佳燕、林卉洳、楊月珠、黃仲緯、吳柏恕、戴珍心、鞠愛
    平、林家帆、廖玟婷所證述之交易毒品情節相符，且就販賣
    毒品予證人楊月珠、吳柏恕、戴珍心、鞠愛平、林家帆、廖
    玟婷之犯行部分，除賣出予證人黃仲緯外並有通訊監察譯文
    可稽，而被告黃議禾與上開證人等之通訊監察譯文，雖未明
    示購買毒品，惟衡之MDMA及愷他命，分屬第二級、第三級毒
    品，若予以販賣，係屬違法之行為，為治安機關所嚴查，此
    為眾所周知，毒品交易均於隱密下進行，其以通信聯絡亦鮮
    有明白直接以「毒品」、「搖頭丸」、「MDMA」、「愷他命
    」等名稱或相近之用語稱之，均以暗語或彼此已有默契之含
    混語意而為溝通，故上開通訊監察譯文雖未見雙方言明購買
    毒品之對話內容，且通訊監察譯文雖無法直接證明被告於各
    該時間，有與證人林映廷、林卉洳之男客、楊月珠、吳柏恕
    、戴珍心、鞠愛平、林家帆、廖玟婷等人交易毒品、自不詳
    姓名年籍之人販入毒品後賣出予黃仲緯等就販賣毒品等完成
    交易之犯行，惟觀諸被告自白及證人林映廷、吳佳燕、林卉
    洳、楊月珠、吳柏恕、戴珍心、鞠愛平、林家帆、廖玟婷證
    述之內容，已敘明其於所述之時間購毒者向被告購買毒品之
    聯絡方式及交易情形，核與通訊監察譯文記載與被告之通話
    日期及內容係約定與被告黃議禾購買毒品一節相互吻合。另
    被告黃議禾、陳冠璆電話聯絡對話亦認定被告黃議禾確有依
    被告陳冠璆指示前往至高雄販入毒品後返回之事實。此外，
    復有上開證人持用之行動電話門號通聯調閱查詢單、保安警
    察第三總隊第一大隊搜索、扣押筆錄、扣押物品目錄表等件
    在卷可稽。是被告黃議禾不利於己之自白與事實相符，洵堪
    採信。被告黃議禾確有為犯罪事實欄一(一)、(二)、(三)犯罪事實
    欄一(一)至(十三)之販賣毒品犯行至明。
  (五)本案雖未能準確計算出被告黃議禾分別販入與販出毒品MDMA
    、愷他命之差價（即營利賺取之淨額）。然參諸我國查緝販
    賣毒品執法甚嚴，又販賣第二、三級毒品既係違法行為，當
    非可公然為之，亦無公定價格，且容易分裝並增減份量，而
    每次買賣之價量，可能隨時依雙方關係深淺、資力、需求量
    及對行情之認知、來源是否充裕、查緝是否嚴謹、購買者被
    查獲時供述購買對象之可能風險之評估等情形，而異其標準
    ，非可一概而論；販賣之利得，除被告坦承犯行或價量俱臻
    明確外，委難察得實情，販賣之人從價差或量差中牟利之方
    式雖異，其意圖營利之販賣行為則同一。是以因毒品量微價
    高，取得不易，販賣者率有暴利可圖，苟非意圖販賣營利，
    一般人焉有可能甘冒重度刑責而提供毒品予他人。且各該購
    毒者不知被告販入海洛因之成本如何，致無法查得販賣之實
    際利得若干，然被告與購毒者並無特殊情誼，且其等分別向
    被告黃議禾購買毒品時，確有交付金錢予被告黃議禾，被告
    亦坦承其情，均屬有償之行為，如無利可圖，豈有甘冒遭受
    重刑之風險，而將MDMA、愷他命交付他人之理。是倘被告非
    有利可圖，自無平白費時、費力特意於取得毒品後再另行交
    付毒品與對方之理。而被告黃議禾供承其所得的好處是可以
    免費施用愷他命，可以從要給藥腳的愷他命中，抽取一些愷
    他命施用等語（見原審卷第16頁至第19頁），亦自承取得毒
    品「量差」之利益。是被告黃議禾販賣MDMA、愷他命毒品，
    其主觀上顯係基於營利之販賣意圖而為毒品之提供行為，洵
    堪認定。應予依法論科。
二、上訴人即被告（下稱被告）陳冠璆販賣第三級毒品部分：
    訊據被告陳冠璆固坦承門號0000000000號行動電話為其使用
    之事實，惟矢口否認有與被告黃議禾共同販賣毒品之事實。
    其於警詢、偵查中辯稱：警察於99年9月20日在伊住處搜到
    的總毛重148.6公克的愷他命是伊向綽號小鬼的人以1公克
    250元的價格購買。有部分愷他命是綽號小志的友人在獅子
    王PUB，送伊20至30公克的愷他命。查獲的愷他命是伊自己
    要施用的，伊1次約施用0.1公克，是加在香菸內施用，每天
    約抽2到3包的煙。99年7月12日晚上11時許，伊只有載黃議
    禾到臺中高鐵站，沒有要黃議禾幫伊買什麼東西，伊也不清
    楚黃議禾是要買什麼云云(見99年度偵字第22247號卷第22頁
    至30頁、第41頁至46頁、第75頁至76頁)。嗣於原審審理時
    則改辯稱：伊被搜到的100多公克毒品是黃議禾放在伊這裡
    的，因為之前伊有交給黃議禾20到30公克的愷他命，後來黃
    議禾還給伊，黃議禾還沒有將東西拿回去就出事了。黃議禾
    去高雄買毒品，是黃議禾沒有毒品要伊幫其找，伊聯絡好了
    後要黃議禾自己去高雄買，伊去車站載黃議禾是因為黃議禾
    從高雄買毒品回來有新貨，伊要跟黃議禾買云云，繼辯稱：
    其僅有施用毒品而已，為警搜索查獲的毒品，是自己要施用
    的，而其他物品亦與販賣毒品無關。又黃議禾販賣毒品的對
    象若是其朋友，為何不直接找其買，要透過黃議禾，讓黃議
    禾賺一手，而且其家境不需要靠販賣毒品維生云云。經查：
  (一)犯罪事實欄一(二)被告陳冠璆與黃議禾共同販賣第三級毒品愷
    他命部分：
  (1)證人即被告黃議禾於偵查中證稱：其是否在99年5月23日晚
    間7時10分許在臺中市金錢豹南七店受陳冠璆指示販賣愷他
    命予不詳男子其沒有什麼印象，但有類似這種情況，都是他
    叫人打電話給我，我在跟人家約地點交易等語（見第99年度
    偵字第22046號第42頁）；復於原審結證稱：其之前有去過
    金錢豹，確實有起訴書所載的這件事，但其交給何人不清楚
    等語（見原審卷第192頁）。證人黃議禾雖未能明確證述該
    次交易詳細情形，惟證稱確有其事，且交易對象確為一不詳
    男子。
  (2)證人吳佳燕於警詢時證稱：伊使用的行動電話號碼為000000
    0000號，門號0000000000號行動電話於99年5月23日晚上7時
    10分44秒的通訊監察譯文係伊與綽號球球之男子的通聯，當
    時伊同事林卉洳拜託伊幫其介紹購買愷他命或搖頭丸，伊知
    道球球有在販賣愷他命或搖頭丸，所以才打電話問球球，並
    將林卉洳的行動電話0000000000號留給球球。伊是因為球球
    的女朋友林姿瑾告知球球有在販賣愷他命及搖頭丸，伊才知
    道球球有在販賣毒品。伊沒有向球球買過毒品，但如果有公
    司同事或客戶向伊詢問哪裡可以購買愷他命及搖頭丸時，伊
    會告知球球有在販賣。伊通常是撥打球球電話聯繫後，再由
    伊的同事或客人自己與球球約定地點交易等語（見99年度他
    字第2183號卷第39頁至第40頁），並指認綽號球球之人即是
    被告陳冠璆，有保安警察第三總隊指認犯罪嫌疑人紀錄表1
    紙可稽（見99年度他字第2183號卷第42頁）。其繼於偵查中
    結證稱：伊是透過陳冠璆的女友林姿瑾認識陳冠璆，且因林
    姿瑾告知伊才知道陳冠璆有在賣毒品，伊的行動電話為0000
    000000號，伊有介紹他人向陳冠璆買毒品，即林卉洳，還有
    其他人，但伊忘記名字，是同事或客人。（提示99年5月23
    日通訊監察譯文）就是伊給陳冠璆，林卉洳的電話等語（見
    99年度他字第2183號卷第48頁至第49頁）。
  (3)證人林卉洳於警詢時證稱：伊在金錢豹酒店擔任公關，行動
    電話門號0000000000號是伊同事吳佳燕使用，門號00000000
    00號撥打給綽號球球男子的通訊監察譯文中，提到「我朋友
    要找你，我給你她電話好不好，0000000000號」，該譯文內
    容是因為99年5月23日晚上7時9分10秒，伊向吳佳燕詢問購
    買愷他命的管道，吳佳燕撥打給藥頭，並將伊使用的000000
    0000號給藥頭，當天是一位客人向伊借電話使用並要伊代為
    聯絡購買毒品等語（見99年度他字第2183號卷第53頁至第54
    頁）。其再於偵查中結證稱：（提示99年5月23日晚上7時10
    分監聽譯文內容）伊使用的行動電話號碼是0000000000號，
    是在當天晚上7時9分撥打電話給吳佳燕，因客人要買愷他命
    ，伊問吳佳燕有無管道，吳佳燕留了伊的電話給對方後，對
    方有打伊的行動電話，但不是伊接聽，應該是客人或同包廂
    的其他小姐接的等語（見99年度他字第2183號卷第63頁至第
    64頁）。
  (4)證人吳佳燕與被告陳冠璆於99年5月23日晚上7時10分許由證
    人吳佳燕0000000000(B)發話，被告陳冠璆0000000000號(A)
    受話：「B:我朋友要找你。A:嘿，嗯。B:我給妳她電話好不
    好。A:好。B:0000000000。A:好。」之通訊監察譯文、被告
    陳冠璆於99年5月23日晚上7時13分4秒由被告陳冠璆0000000
    000號(A)發話，被告黃議禾0000000000號(B)受話:「A:接電
    話。B:好。」之通訊監察譯文在卷足憑（見99年度他字第21
    83號卷第44頁）。參以證人林卉洳持用之門號0000000000號
    於99年5月23日之通聯紀錄，可知證人林卉洳於99年5月23日
    晚上7時9分10秒撥打予證人吳佳燕持用之門號0000000000號
    行動電話，而於99年5月23日晚上7時14分30秒，由被告黃議
    禾持用之門號0000000000號行動電話撥打至林卉洳上開門號
    ，且於同日晚上7時56分24秒至同日晚上8時7分13秒，被告
    黃議禾持用之門號0000000000號行動電話與林卉洳上開門號
    共有4次通話紀錄等情，有林卉洳上開門號之通聯紀錄附卷
    可稽（見99年度他字第2183號卷第45頁至第46頁）。而證人
    吳佳燕、林卉洳與被告黃議禾之間並無仇恨怨隙，當無故意
    攀誣構陷被告黃議禾為上開犯行之必要。又證人吳佳燕、林
    卉洳於警詢、偵查中所為之證述均屬一致，並未翻異其等證
    詞，復與上開通訊監察譯文、通聯紀錄互核相符，故證人吳
    佳燕、林卉洳上開證述應足採信。堪認於99年5月23日晚上
    ，因林卉洳服務之客人有購買愷他命之需求，林卉洳於同日
    晚上7時9分許即撥打同事吳佳燕之電話，詢問有無購買愷他
    命的管道，而吳佳燕因知悉被告陳冠璆有在販賣毒品，即於
    同日晚上7時10分許撥打電話予被告陳冠璆，並將林卉洳之
    電話告知被告陳冠璆，被告陳冠璆隨即於同日晚上7時13分
    聯絡被告黃議禾，由被告黃議禾出面與對方聯絡交易愷他命
    事宜，而被告黃議禾即於同日晚上7時14分許，立刻撥打林
    卉洳上開門號與欲購買毒品之人聯絡，並接續於同日晚上7
    時56分許至同日晚上8時7分許多次聯絡等事實無訛，而被告
    黃議禾業已自承其確實有在金錢豹與一個男客交易，有此次
    犯行在卷。衡情當日係因證人林卉洳服務的男客有購買愷他
    命的需求，而主動要求林卉洳尋找購買管道，復參以當日被
    告黃議禾與證人林卉洳持用之上開門號有頻繁聯絡，而被告
    黃議禾亦自承有交易完成，足證被告黃議禾確有此次販賣毒
    品犯行至明，雖其因本次犯行時間已為久遠，且販賣毒品之
    次數過多，對於本次交易細節記憶不清，無法詳為描述，惟
    仍無礙於認定其此次犯行之成立。而其對於此次販賣毒品所
    得雖已不復記憶，惟其業已供承若客戶需要1公克，其就將
    該包愷他命分裝成每包1公克後販賣予客戶，而1公克愷他命
    通常以400元價格售出等語（見99年度偵字第22046號卷第15
    頁至第16頁），堪認其販毒模式確為至少以1公克愷他命為
    交易標的，故就其本次販賣愷他命之犯行，爰以其所述最低
    交易價格400元計算。
  (5)證人吳佳燕固於原審審理中結證：（提示99年度他字第2183
    號卷第39頁警詢筆錄及第44頁通訊監察譯文）0000000000號
    行動電話是伊使用的，該譯文通聯對象是使用0000000000行
    動電話的球球之人，伊在警詢說與球球聯絡是要買毒品，是
    警察做的筆錄，伊不記得在警詢有回答警方說「知道陳冠璆
    有在販賣愷他命及搖頭丸，是根據陳冠璆的女朋友林姿瑾跟
    你說的」這句話。（提示99年9月20日偵查筆錄）（問：你
    為何在偵查中會跟檢察官說有介紹林卉洳及其他人，同事或
    客人向陳冠璆買毒品？）伊沒有介紹別人跟陳冠璆買毒品，
    伊只是打話給陳冠璆，把林卉洳的電話號碼給陳冠璆等語（
    見原審卷第144頁）。惟經原審審理中當庭勘驗證人吳佳燕
    於99年9月20日之偵訊錄影光碟，勘驗結果為:「1、證人吳
    佳燕一人在庭，檢察官先詢問證人年籍資料。2、其次詢問
    證人是否認識陳冠璆，證人回答認識，檢察官告知請證人就
    陳冠璆的事項作證。3、命證人具結並告以偽證之處罰，證
    人即按法警提供之證人結文，朗誦結文後簽名具結。4、檢
    察官提示犯罪嫌疑人紀錄表請證人指認陳冠璆，證人回答是
    編號六號。5、以下詢問內容與筆錄記載順序相符，另證人
    回答內容大致與筆錄記載相符。6、檢察官詢問時態度平和
    ，證人身旁無任何干擾，證人回答時均自由陳述，陳述時無
    任何遲疑、緊張或惶恐情事。7、針對檢察官詢問有無介紹
    其他人向陳冠璆購買毒品一事，證人直接回答「有」，林卉
    洳，並告訴書記官「洳」字是如何書寫，是如字旁邊三點水
    ，並且建議用注音打字，其後解釋所謂介紹客人跟陳冠璆購
    買毒品之情事。」等情（見原審卷第144頁至第145頁之100
    年3月24日審判筆錄），而證人吳佳燕於勘驗上開偵訊光碟
    結束後始證稱：伊現在忘記為何要把林卉洳的電話號碼告訴
    陳冠璆，伊在地檢署作證時記得比較清楚等語（見原審卷第
    145頁）。堪認證人吳佳燕於審理中辯護人為主詰問時翻異
    前詞，顯另為為迴護被告陳冠璆之語，委不足取，堪認被告
    陳冠璆確有參與此部分共同販賣第犯行。
  (6)本案雖未能準確計算出被告陳冠璆分別販入與販出毒品愷他
    命之差價（即營利賺取之淨額）。然參諸我國查緝販賣毒品
    執法甚嚴，又販賣第三級毒品既係違法行為，當非可公然為
    之，亦無公定價格，且容易分裝並增減份量，而每次買賣之
    價量，可能隨時依雙方關係深淺、資力、需求量及對行情之
    認知、來源是否充裕、查緝是否嚴謹、購買者被查獲時供述
    購買對象之可能風險之評估等情形，而異其標準，非可一概
    而論；販賣之利得，除被告坦承犯行或價量俱臻明確外，委
    難察得實情，販賣之人從價差或量差中牟利之方式雖異，其
    意圖營利之販賣行為則同一。是以因毒品量微價高，取得不
    易，販賣者率有暴利可圖，苟非意圖販賣營利，一般人焉有
    可能甘冒重度刑責而提供毒品予他人。且各該購毒者不知被
    告販入海洛因之成本如何，致無法查得販賣之實際利得若干
    ，然被告陳冠璆與購毒者並無特殊情誼，僅因電話輾轉得知
    他人意欲購買毒品，即通知被告黃議禾出面接洽販賣，此交
    付毒品取得價金之有償之行為，如無利可圖，豈有甘冒遭受
    重刑之風險，而將愷他命交付他人之理。是被告陳冠璆其主
    觀上顯係基於營利之販賣意圖而為毒品之提供行為，洵堪認
    定。
  (7)此外，復有扣案被告陳冠璆、黃議禾所有行動電話各1支（
    分別含門號0000000000號、0000000000號SIM卡各壹張)、被
    告黃議禾所有夾鏈袋1包可證。
  (二)犯罪事實欄一(二)被告陳冠璆與黃議禾共同販入第三級毒品愷
    他命部分：
  (1)證人即被告黃議禾於偵查中證稱：99年7月12日晚上陳冠璆
    叫其先把販賣毒品交給他，並說晚一點到高雄去買愷他命，
    後來陳冠璆將伊載到臺中高鐵站坐車，並拿1萬多元給伊，
    叫伊買20公克愷他命，陳冠璆有留對方電話給伊，伊到高雄
    左營，有打電話給對方，對方是男性，約25歲左右，該男子
    開車載伊到別的地方交易，他叫他朋友拿毒品過來給伊，他
    載伊到高雄的客運站坐客運回臺中，回臺中，到了凌晨3點
    多，其把毒品交給陳冠璆等語（見99年度偵字第22046號卷
    第45頁）。復於原審審理中以證人身分具結證稱：在偵查中
    作證內容都是實在的。伊與陳冠璆販賣毒品的模式為，陳冠
    璆會先拿毒品放在伊這邊，而陳冠璆有拿1支門號000000000
    0號行動電話給伊，跟伊說會有人打這支電話，如果有人打
    來，伊就去送毒品，伊接到購毒者的來電，就會拿陳冠璆放
    在伊這邊的毒品去送，嗣後再把販賣的錢交給陳冠璆。伊與
    陳冠璆約1星期會帳1次，會帳就是伊將賣毒品的錢交給陳冠
    璆，陳冠璆會再拿一些毒品放在伊這裡，再由伊拿去賣。陳
    冠璆每次約交愷他命5包，每包約有3.5公克，搖頭丸10顆予
    伊，而伊每賣愷他命1包要交給陳冠璆1800元、搖頭丸1顆交
    400元。99年7月12日去高雄買愷他命的情形為陳冠璆打電話
    予伊，要伊去找其，伊騎機車到一中街的歐跑找陳冠璆後，
    陳冠璆就載伊去高鐵站，並交給伊1萬元去高雄買毒品，伊
    買到毒品後坐客運回來，到臺中已是凌晨3點多，陳冠璆開
    車來接伊，伊在車上把買回來的毒品交給陳冠璆。伊有一點
    覺得是被人用毒品控制。幫陳冠璆賣毒品期間，伊主要經濟
    來源是家裡，當時工作不穩定等語(見原審卷第193頁至第
    195頁)。其迭於偵查中及原審審理中指證確依被告陳冠璆指
    示至高雄販入毒品愷他命20公克之事實。
  (2)復參以於99年7月12日晚上8時32分47秒由被告陳冠璆000000
    0000(B)發話，被告黃議禾0000000000號(A)受話:「A:喂。
    B:你過來歐跑這裡，轉角這裡。A:喔好。」、於同日晚上10
    時0分44秒由被告陳冠璆0000000000(B)發話，被告黃議禾00
    00000000號(A)受話:「B:OK嗎?A:我上車了。B:喔好好。A:
    拜拜。B:要走後面車廂自由座耶。A:我知道我知道。B:你知
    道喔。A:嗯，拜拜。」、於同日晚上10時8分19秒由被告黃
    議禾0000000000號(A)發簡訊:「A:會停嘉義、台南，到左營
    11點整。」、於同日晚上10時9分42秒由被告陳冠璆0000000
    000(B)發話，被告黃議禾0000000000號(A)受話:「A:喂。B:
    那你看能不能趕最後一班11點59分的。A:回來嗎?B:ㄟ阿。A
    :好，我盡量趕看看。B:買票你都會喔。A:我會我會。B:OK
    ，好，小心。A:拜拜。」、於同日晚上10時20分由被告陳冠
    璆0000000000(B)發話，被告黃議禾0000000000號(A)受話:
    「B:你回來的時候要把票根留著喔。A:票根?B:ㄟ阿。A: 喔
    好，我知道了。B:你回來可能來不及坐最後一班了。A:來不
    及嗎?B:你到那邊再跟他講。A:好，不然我自己再看看。B:
    好。A:拜拜。」、於同日晚上10時59分32秒由被告黃議禾00
    00000000號(A)發話，持用門號0000000000號販毒者(B)受話
    :「A:喂，你好，我到了。B:你到了?A:對。B:你直走，走出
    外面那個，你要走下去喔，你就在你那樓走出來，你知道要
    怎麼走嗎?A:走出去。B:我現在快到了。A:你到了嗎?B:我快
    到了。A:喔好拜拜。」、持用門號0000000000號販毒者(B)
    發話，被告黃議禾0000000000號(A)受話:「B:你現在走到上
    面來。A:對，上來了，上來了。B:你走到4樓嗎?A:4樓。B:
    走到4樓，你問他們4樓停車怎麼走。A:4樓停車場。B:對，4
    樓停車場。A:好，我等一下打給你喔」、被告黃議禾000000
    0000號(A)發話，持用門號0000000000號販毒者(B)受話:「
    A:我到了。B:你上來了喔?A:上來4樓嗎?B:他有跟你說我的
    車嗎?A:有啊。B:有喔，我在廁所，等我一下。A:喔好，我
    等一下。」、於99年7月13日凌晨2時23分31秒由被告陳冠璆
    0000000000(B)發話，被告黃議禾0000000000號(A)受話:「
    B:你在哪裡?A:我還在路上。B:還沒到喔?A:還沒。B:到哪裡
    了?A:彰化。B:到彰化而已。A:對啊。B:是喔。A:到了再打
    給你。B:你是坐什麼?A:坐和欣。B:好，快到了打給我。A:
    好拜拜。」、被告黃議禾0000000000號(A)發話，被告陳冠
    璆0000000000號(B)受話:「A:我到了。B:你到了?不是快到
    了叫你打給我?A:我睡著。B:喔喔，拜拜。」、被告陳冠璆
    0000000000(B)發話，被告黃議禾0000000000號(A)受話:「
    B:你在哪裡下車?A:等一下，我看一下，就是和欣啊。B:哪
    一個和欣?A:在那個朝富路跟那個什麼路口忘記了。B:全家?
    A:對全家，國光客運這裡。B:喔好好。」之被告黃議禾與被
    告陳冠璆、被告黃議禾與持用門號0000000000號販毒者之通
    訊監察譯文內容（見99年度偵字第22046號卷第23頁至第25
    頁），可知當日到高雄購買愷他命之情節，係被告陳冠璆主
    動聯繫被告黃議禾至臺中市○○路歐跑體育用品店等候後，
    載被告黃議禾搭乘高鐵，並於被告黃議禾上車後，關心被告
    黃議禾的狀況是否可以，並要被告黃議禾走後面車廂自由座
    乘座，且要被告黃議禾詢問旁邊乘客高鐵停幾站或直達，要
    求被告黃議禾盡量趕搭最後一班11點59分的車次回臺中，並
    關心被告黃議禾是否會買車票，且要被告黃議禾小心。嗣被
    告黃議禾與該販賣毒品者交易完成，回臺中途中，被告陳冠
    璆又主動聯絡被告黃議禾詢問客運行經何處，且要被告黃議
    禾快到臺中後聯絡其，嗣被告黃議禾回到臺中後，即聯絡被
    告陳冠璆，而被告陳冠璆即開車前去朝馬搭載被告黃議禾等
    節，核與證人黃議禾上開證述情節相符，益證被告黃議禾上
    開證述顯非虛妄。況果若如被告陳冠璆所辯，係被告黃議禾
    自己要去高雄買毒品，其是代為聯絡；係為向被告黃議禾購
    買從高雄買回來的新貨才會去接被告黃議禾云云，然就上開
    通話內容，被告陳冠璆均居於主導之地位，對全程極為關切
    ，不斷詢問被告黃議禾搭車是否順利、會不會搭車、何時到
    達、何時回來，並指示被告黃議禾搭乘最後一班高鐵回臺中
    等情，被告黃議禾猶以簡訊告知高鐵停靠車站名，顯與一般
    朋友相處電話中之對話常情不符，被告陳冠璆就被告黃議禾
    當日往返臺中高雄全程掌握指示，被告黃議禾確居於受其指
    示引導之地位，被告黃議禾前往購毒之舉，顯非被告黃議禾
    一人得以為之。被告陳冠璆上開所辯，不足採信。被告陳冠
    璆另辯稱：20公克愷他命之市價不可能到1萬元，伊若為販
    賣毒品的藥頭，不可能買比市價還貴的愷他命，伊根本沒有
    交付1萬元給被告黃議禾到高雄購買毒品云云。惟查販賣毒
    品係違法行為，非可公然為之，而毒品愷他命並無公定價格
    ，係可任意分裝增減分量，且每次買賣之價格、數量，亦隨
    時依買賣雙方之關係深淺、資力、需求量、對行情之認知、
    來源是否充裕、查緝是否嚴緊、購買者被查獲時供述購買對
    象之可能風險之評估等因素，而異其標準，機動調整，非可
    一概論之。況參以被告陳冠璆於警詢時自承：綽號小志之人
    ，有送伊20至30公克的愷他命，而20至30公克的愷他命市價
    約4000元至5000元左右。伊於99年9月20日為警搜索查獲之
    前1星期內的某日晚上11時至12時，伊有賣愷他命給綽號老
    鼠之人，伊在家裡，倒出約10幾克的愷他命，裝成5包拿到
    伊住處樓下給老鼠，老鼠購買毒品的錢是9000元，還沒有給
    伊等語（見99年度偵字第22247號卷第27頁)。益證愷他命並
    無公定之市價，是被告黃議禾於99年7月12日至高雄以1萬元
    價格購買20公克愷他命等情，即非無可能，被告陳冠璆此部
    分所辯亦屬無據，自難為有利被告陳冠璆之認定。
  (3)此外，復有扣案被告陳冠璆、黃議禾所有行動電話各1支（
    分別含門號0000000000號、0000000000號SIM卡各壹張）可
    證。
  (三)又證人阮之騫於本院審理中證稱：其認識被告黃議禾3、4年
    ，與被告陳冠璆不熟，只知道這個人；其曾陪同被告黃議禾
    到臺中市○○路85號大樓的地址（即被告陳冠璆住處）大概
    6、7次；被告黃議禾去找被告陳冠璆，其陪同被告黃議禾去
    的，黃議禾應該是去拿錢；被告黃議禾找被告陳冠璆回來後
    ，好像有攜帶其他物品；其知道那不是錢，但是不知道那是
    什麼東西，其只看到一次；那時候被告黃議禾跟其講說，被
    告陳冠璆是他老闆，好像是被告黃議禾都會賣被告陳冠璆的
    東西；被告黃議禾都是稱呼被告陳冠璆的老闆，因為被告陳
    冠璆會跟被告黃議禾買很多東西；就是被告黃議禾跟我講說
    ，他都叫被告陳冠璆老闆；好像是第三級毒品愷他命，有沒
    有搖頭丸其不清楚；因為被告陳冠璆都會跟被告黃議禾買東
    西，被告黃議禾都會口頭上稱呼被告陳冠璆為老闆；其所述
    說被告黃議禾賣毒品給被告陳冠璆，只有看到被告黃議禾拿
    錢回來；就是走回車上的時候，他會在車上算錢；不知金額
    其有問他是什麼錢，他叫其不要問；他們兩個是沒有什麼交
    集，是自己的猜測是被告黃議禾賣毒品被告陳冠璆而取得的
    金錢；其有一次看到被告黃議禾跟被告陳冠璆拿東西，是在
    車上等他的時候看到，但不清楚是什麼；99年度偵字第2204
    6號第89頁筆錄的內容是其所說的意思而記載；其在車上看
    到被告黃議禾回到車上的時候看到的；是被告黃議禾去找被
    告陳冠璆，其在車上等，被告黃議禾回到車上時，被告黃議
    禾拿一包好像是第三級毒品愷他命的東西；時間、地點沒有
    印象云云（見本院卷第139至141頁）。其或證稱被告黃議禾
    向被告陳冠璆拿錢，其自行猜測是被告陳冠璆係向被告黃議
    禾購買第三級毒品愷他命；更與其於偵查中供述被告黃議禾
    毒品是從陳冠璆買的，不知道是什麼方式，只知道毒品是從
    陳冠璆那裡來的等情不符（見99年度偵字第22046號卷第89
    頁），而證人阮之騫於本院審理中復自承上開偵訊筆錄內容
    確係依其意思記錄，復證稱被告黃議禾去找被告陳冠璆，其
    在車上等，被告黃議禾回到車上時，被告黃議禾拿一包好像
    是第三級毒品愷他命的東西云云，究係被告陳冠璆與被告黃
    議禾彼此間究係何者為提供毒品予對方之人，說詞反覆不一
    ，且均未實際交付目睹過程，僅係事後推測之語，尚不足為
    有利或不利被告陳冠璆之認定。
  (四)按共同正犯之成立，祇須具有犯意之聯絡，行為之分擔，既
    不問犯罪動機起於何人，亦不必每一階段犯行，均經參與；
    共同正犯間非僅就其自己實施之行為負其責任，並在犯意聯
    絡之範圍內，對於其他共同正犯所實施之行為，亦應共同負
    責(最高法院34年上字第862號、32年上字第1905號判例意旨
    可資參照）。共同實施犯罪行為之人，在合同意思範圍以內
    ，各自分擔犯罪行為之一部，相互利用他人之行為，以達其
    犯罪之目的者，即應對於全部所發生之結果，共同負責；共
    同正犯不限於事前有協議，即僅於行為當時有共同犯意之聯
    絡者亦屬之，且表示之方法，不以明示通謀為必要，即相互
    間有默示之合致亦無不可(最高法院97年度台上字第2517號
    判決意旨參照)。準此，若2人以上基於共同販賣毒品之意思
    ，彼此分工，有人負責販入毒品，有人負責接洽販毒事宜，
    攜帶毒品前往交貨、收取價金，其等所為皆為共構整個販賣
    毒品之部分事實，顯係各成員在合同意思範圍以內，各自分
    擔犯罪行為之一部，相互利用他人之行為，以達共同犯罪之
    目的，自均應對於全部所發生之結果，共同負責。依證人黃
    議禾所為上開證述，可知其與被告陳冠璆間之販賣毒品模式
    ，為由被告陳冠璆出資購買毒品後，交由被告黃議禾出面與
    購毒者聯繫、交易毒品，縱購毒者係撥打電話予被告陳冠璆
    聯絡，被告陳冠璆即將該名購毒者轉予被告黃議禾處理，由
    被告黃議禾與該名購毒者約定交易毒品相關事宜，並出面交
    易毒品，被告陳冠璆就被告黃議禾上開出面販賣毒品之犯行
    ，應有犯意聯絡與行為分擔至為灼然，自為共同正犯無訛。
    綜上，被告陳冠璆上開與被告黃議禾共同販賣第三級毒品予
    不詳姓名年籍之男子，及共同販入第三級毒品之犯行（即犯
    罪事實欄一(一)、(二)），事證明確，均應予依法論科。
三、被告黃議禾違反藥事法即轉讓第二、三級毒品部分：
    訊據被告黃議禾就犯罪事實欄三(一)、(二)、(三)所載之時、地，
    分別轉讓搖頭丸予劉銘詮、轉讓愷他命予黃寶逵之犯行坦承
    不諱，就犯罪事實欄三(一)之犯行，並與證人劉銘詮於警詢、
    偵查中證述之情節相符（見99年度他字第2183號內第23頁至
    第26頁、第33頁至第35頁），復有保安警察第三總隊指認犯
    罪嫌疑人紀錄表1紙附卷可稽（見99年度他字第2183號卷第
    27頁)。另就犯罪事實欄三(二)、(三)之犯行，亦與證人黃寶逵
    於警詢、偵查中證述之情節相符（見99年度他字第2183號卷
    第160頁至第163頁、第177頁至第179頁），復有被告持用之
    門號0000000000號行動電話與證人黃寶逵持用之門號000000
    0000號行動電話於99年6月19日、99年8月4日之通訊監察譯
    文在卷足憑（見99年度他字第2183號卷第164頁至第166頁）
    。是被告黃議禾就其所為轉讓搖頭丸、愷他命此部分犯行之
    自白，核與事實相符，堪以採信，故此部分之事證已臻明確
    ，被告黃議禾所為犯罪事實欄三(一)、(二)、(三)之轉讓犯行，均
    堪認定，應予依法論科。
四、被告陳冠璆違反藥事法即轉讓第二級毒品部分：
    訊據被告陳冠璆就其於犯罪事實欄四所載之時、地，轉讓搖
    頭丸予其女友林姿瑾之事實坦承不諱，並與證人林姿瑾於警
    詢證述之情節相符，是被告陳冠璆就其所為轉讓搖頭丸此部
    分犯行之自白，核與事實相符，洵堪採信，故此部分之事實
    明確，被告陳冠璆所為犯罪事實欄四之轉讓犯行，堪以認定
    ，應予依法論科。
五、論罪科刑：
  (一)按販賣毒品罪，並不以販入之後，復行賣出為構成要件，苟
    以營利為目的，將毒品購入或將之賣出，有一於此，其犯罪
    即經完成，均不得視為未遂，更不得僅論以意圖販賣而持有
    毒品罪（司法院37年院解字第4077 號解釋、最高法院25年
    非字第123號參照）。另按毒品危害防制條例第4條所規定之
    販賣毒品罪，雖不以販入之後復行賣出為要件，祇要以營利
    為目的，將毒品販入或賣出，有一於此，其犯罪即為完成。
    惟其行為態樣，可分為販入、賣出、販入後復行賣出等3種
    情形。其中販入或賣出，有一於此，其犯罪固屬完成；但在
    販入後復行賣出之場合，行為人意圖營利而販入毒品後，至
    首次賣出，乃2個舉動之接續實行，仍祇成立1個販賣既遂罪
    。然而，其後之販賣行為（即第2次以後之賣出），倘成立
    連續犯（或數罪）時則屬另1次行為，應視其販賣既遂或未
    遂予以評價（最高法院96年度臺上字第3551號判決可資參照
    ）。復按MDMA係屬毒品危害防制條例第2條第2項第2款規定
    之第2級毒品，且MDMA係安非他命類（Amphetaminelike），
    為主管機關即行政院衛生署依藥事法第22條第1項第1款規定
    ，公告禁止製造、調劑、輸入、輸出、販賣或陳列之毒害藥
    品，為藥事法規定之禁藥。而愷他命（Ketamine）成分應屬
    藥品管理，同時亦列屬管制藥品管理條例第3條所稱之第三
    級管制藥品，亦係毒品危害防制條例第2條所規範之第三級
    毒品；但尚未列屬藥事法第22條第1項第1款所稱經行政院衛
    生署明令公告禁止製造、調劑、輸入、輸出、販賣或陳列之
    毒害藥品之禁藥等情，有行政院衛生署98年2月2日衛署藥字
    第0980001757號函可參。但藥品之製造或輸入或調劑，應依
    相關法令規定辦理，而目前實務上經行政院衛生署核准登記
    之愷他命製劑，僅單方注射1種，而本案被告2人所為販賣、
    及被告黃議禾轉讓予證人黃寶逵之愷他命，並非注射製劑，
    自非合法製造。又國內屢查獲違法製造愷他命之案例，本案
    被告2人販賣、轉讓之愷他命亦無其他積極證據足認係國外
    輸入，是被告2人販賣、轉讓之愷他命，應為國內違法製造
    之偽藥，堪予認定。次按毒品之範圍尚包括影響精神物質與
    其製品，而藥事之管理，亦非僅止於藥品之管理，又毒品未
    必係經公告之禁藥、偽藥，禁藥、偽藥亦未必為毒品，毒品
    危害防制條例與藥事法二者，並無必然之特別法與普通法關
    係，故除有轉讓之第二級毒品、第三級毒品達毒品危害防制
    條例第8條第6項之一定數量，經依法加重後之法定刑較藥事
    法第83條第1項之法定刑為重之情形外，因藥事法第83條第1
    項為後法，且為重法（查毒品危害防制條例第8條第2項、第
    3項之轉讓第二級毒品、第三級毒品罪及藥事法第83條第1項
    之轉讓禁藥、轉讓偽藥罪，同有處罰之規定，而依92 年7月
    9日總統令修正公布，自93年1月9日施行之毒品危害防制條
    例第8條第6項規定，轉讓毒品達一定數量者，加重其刑至二
    分之一，其標準由行政院定之。若未達加重刑之標準，該條
    第2項之轉讓第二級毒品罪之法定本刑為有期徒刑6月以上5
    年以下有期徒刑，得併科70萬元以下罰金，第3項之轉讓第
    三級毒品罪之法定本刑為有期徒刑3年以下，得併科30萬元
    以下罰金，93年4月21日修正公布，同年月23日施行之藥事
    法第83條第1項之轉讓禁藥罪、轉讓偽藥罪，其法定最重本
    刑為有期徒刑7年，兩者相較，藥事法為後法且為較重罪）
    ，應優先適用藥事法處罰（臺灣高等法院暨所屬法院94 年
    法律座談會刑事類提案第8號結論，最高法院96年度台上字
    第3582號判決意旨參照）。
  (二)核被告黃議禾就犯罪事實欄一(一)、二(一)、(二)、(四)、(五)、(六)、
    (七)、(八)、(九)、(十一)所為，均係犯毒品危害防制條例第4條第3項
    販賣第三級毒品罪。另就犯罪事實欄一(二)、(三)（含販入及賣
    出）、二(三)、(十)所為，均係犯毒品危害防制條例第4條第3項
    販賣第三級毒品罪。被告陳冠璆就犯罪事實欄一(一)、(二)所為
    ，係犯毒品危害防制條例第4條第3項販賣第三級毒品罪。被
    告黃議禾所為犯罪事實欄三(一)部分、被告陳冠璆所為犯罪事
    實欄四部分，均係犯藥事法第83條第1項轉讓禁藥罪。被告
    黃議禾就犯罪事實欄三(二)、(三)所為部分，均係犯藥事法第83
    條第1項轉讓偽藥罪。
  (三)被告2人就犯罪事實欄一(一)、(二)所為之販賣第三級毒品犯行
    ，有犯意聯絡與行為分擔，均應論以共同正犯。被告黃議禾
    就上揭犯罪事實欄一(二)係先於99年7月12日與被告陳冠璆共
    同意圖營利販入第三級毒品愷他命，嗣再於犯罪事實欄一(三)
    於99年7月13日至15日間之某日凌晨0時30分許，首次賣出予
    黃仲緯，依前揭說明，被告黃議禾就犯罪事實欄一(二)(三)係屬
    於2個舉動之接續實行，應只成立一個販賣第三級毒品既遂
    罪，公訴人認應數罪併罰，容有未洽。另被告陳冠璆就共同
    販入第三級毒品部分固可證明，惟就賣出部分尚不足證明其
    共同為之，就此部分僅認定被告陳冠璆有共同販入之犯行，
    併此敘明。
  (四)又被告黃議禾就犯罪事實欄一(三)、二(三)、(十)所為之販賣第二
    級毒品MDMA及第三級毒品愷他命之犯行，均係以一行為同時
    觸犯販賣第二級毒品罪及販賣第三級毒品罪，為異種想像競
    合，應依刑法第55條規定，各從一重論以販賣第二級毒品罪
    （原審判決漏未記載法條）。
  (五)被告黃議禾販賣第二級毒品MDMA而持有之，其持有第二級毒
    品之低度行為，均為販均為販賣第二級毒品之高度行為所吸
    收，均不另論罪。
  (六)又被告陳冠璆、黃議禾就犯罪事實欄一(二)販入愷他命約20公
    克應係毛重，且未扣案，惟並無實據可證其純質淨重達20公
    克以上，另其餘各次所販賣或各次同時所販賣之愷他命，均
    無積極證據證明各該次交易之愷他命純質淨重達20公克以上
    （依前述販賣之對價觀之，亦不可能達20公克以上），依毒
    品危害防制條例第11條第3項規定均不成立犯罪，自無被告2
    人持有、販賣愷他命間之低度、高度行為論罪問題附予敘明
    ，至最後一次販賣愷他命前、後持有愷他命之低度行為，均
    為販賣高度行為所吸收，不另論罪。
  (七)被告黃議禾所為轉讓第二級毒品即禁藥MDMA予劉銘詮、及被
    告陳冠璆所為轉讓第二級毒品即禁藥MDMA之犯行部分，其等
    轉讓MDMA之淨重，並無證據可資證明已達行政院依毒品危害
    防制條例第8條第6項於93年1月7日以院臺法字第0930080551
    號令頒之「轉讓持有毒品加重其刑之數量標準」第2條第1項
    第2款關於第二級毒品在淨重10公克以上之規定（於99年11
    月20日經行政院以院臺法字第0980073647號令修正發佈名稱
    全文「轉讓毒品加重其刑之數量標準」，條文內容並未變更
    ），依罪疑唯輕原則，均應從被告2人有利之認定，認為被
    告所轉讓之MDMA數量，未達上開加重其刑標準，並不成立毒
    品危害防制條例第8條第6項、第2項之罪。是核被告黃議禾
    所為犯罪事實欄三(一)部分、被告陳冠璆所為犯罪事實欄四轉
    讓禁藥MDMA之犯行，因與轉讓第二級毒品犯行經法條競合適
    用之結果，僅能論以事法第83條第1項之轉讓禁藥罪，已如
    前述，且藥事法第83條第1項並未處罰持有禁藥之行為，則
    自不生被告2人持有、轉讓禁藥MDMA間之低度、高度行為論
    罪之問題。
  (八)被告黃議禾所為犯罪事實欄三(二)、(三)轉讓愷他命予證人黃寶
    逵之部分，均無確切證據可資證明被告各次轉讓予黃寶逵之
    愷他命數量，已達毒品危害防制條例第8條第6項之加重其刑
    標準，依罪疑唯輕原則，應從有利被告認定，認被告各次所
    轉讓予黃寶逵之愷他命數量，均未達上開加重其刑標準，均
    不成立毒品危害防制條例第8條第6項、第3項之罪。被告黃
    議禾轉讓偽藥愷他命之犯行，因與轉讓第三級毒犯行經法條
    競合適用之結果，僅能論以藥事法第83條第1項之轉讓偽藥
    罪，且藥事法第83條第1項並未處罰持有偽藥之行為，自無
    被告持有、轉讓偽藥愷他命間之低度、高度行為論罪之問題
    。
  (九)被告黃議禾所為上開共同販賣毒品第三級毒品犯行（犯罪事
    實欄一(一)）、單獨販賣第三級毒品犯行（犯罪事實欄二(一)、
    (二)、(四)、(五)、(六)、(七)、(八)、(九)、(十一)）、單獨販賣第二級毒品
    犯行（犯罪事實欄一(二)共同販入第三級毒品後，(三)單獨賣出
    第二、三級毒品，計1罪；犯罪事實欄二(三)、(十)）及轉讓禁
    藥（犯罪事實欄三(一)）轉讓偽藥（犯罪事實欄一(二)、(三)）之
    犯行（共計16罪）；被告陳冠璆所為共同販賣第三毒品（犯
    罪事實欄一(一)販賣及(二)販入第三級毒品）及單獨轉讓禁藥（
    犯罪事實欄四）等犯行（共計3罪），均係犯意各別，行為
    互殊，均應以分論併罰。檢察官移送併案審理部分，與起訴
    部分之犯罪事實完全相同，為事實上同一案件，本院自應併
    予審理，附此敘明。
  (十)按毒品危害防制條例第17條第2項關於「犯第四條至第八條
    之罪於偵查及審判中均自白者，減輕其刑。」之規定，旨在
    獎勵犯罪人之悛悔，同時使偵查或審判機關易於發現真實，
    以利毒品查緝，俾收防制毒品危害之效；故不論該被告之自
    白，係出於自動或被動、簡單或詳細、一次或多次，並其自
    白後有無翻異，苟其於偵查及審判中均有自白，即應依法減
    輕其刑（最高法院98年度台上字第6928號判決參照）。查被
    告黃議禾就上開販賣毒品犯行，於偵查中及本院審理時均坦
    白承認，應依毒品危害防制條例第17條第2項之規定，均各
    減輕其刑。
  (十一)被告黃議禾就所為犯罪事實欄三(一)、(二)、(三)之犯行、被告陳
    冠璆就所為犯罪事實欄四之犯行，雖均於偵查及審理中自白
    ，惟按對於不同刑罰法律間具有法規競合關係者，由法院為
    比較適用時，應本於法律整體適用不得割裂原則。實務上，
    於同一法律為新舊法比較適用時，亦本此原則（最高法院27
    年上字第2615號判例參照)。被告黃議禾所為各次轉讓MDMA
    、愷他命之行為，及被告陳冠璆所為轉讓MDMA之行為，既分
    別發生藥事法第83條第1項與毒品危害防制條例第8條第2項
    、第3項規定間之法規競合關係，而應優先適用較重之藥事
    法第83條第1項規定論處，縱被告2人各就上開轉讓毒品犯行
    ，於偵查及審判中均自白一節，基於法律整體適用不得割裂
    原則，不得另依毒品危害防制條例第17條之規定，減輕其刑
    （臺灣高等法院暨所屬法院98年法律座談會刑事類提案第16
    號研討結果參照），是被告2人所為轉讓MDMA、愷他命之犯
    行，因於本案係應依藥事法第83條第1項規定處斷，自無割
    裂適用毒品危害防制條例第17條減刑規定之餘地。
  (十二)按犯毒品危害防制條例犯第4條至第8條、第10條或第11條之
    罪，供出毒品來源，因而查獲其他正犯或共犯者，減輕或免
    除其刑，毒品危害防制條例第17條第1項定有明文。又所謂
    「供出毒品來源，因而查獲者」，係指被告供出毒品來源之
    有關資料，諸如前手之姓名、年籍、住居所、或其他足資辨
    別之特徵等，使調查或偵查犯罪之公務員因而對之發動調查
    或偵查並破獲者而言；申言之，被告之「供出毒品來源」，
    與調查或偵查犯罪之公務員對之發動調查或偵查並進而破獲
    之間，論理上須具有先後且相當之因果關係始可（最高法院
    98年度台上字第6331號判決意旨參見），準此，非謂被告一
    有「自白」、「指認」毒品來源之人，即得依上開規定予以
    減刑，仍需有「因而查獲」方符合上開規定之要件，而始應
    依法減輕或免除其刑，若被告供出毒品來源者之前，調查或
    偵查犯罪之公務員已有確切之證據，足以合理之懷疑被告所
    供販賣毒品來源之人，則嗣後之查獲與被告之「供出毒品來
    源」間，即欠缺先後且相當的因果關係，自不得適用上開規
    定予以減刑。查被告黃議禾固供出其所販賣之MDMA、愷他命
    等毒品來源為被告陳冠璆，然被告陳冠璆所為販賣毒品犯行
    ，早經臺灣臺中地方法院檢察署檢察官於99年5月間，就被
    告陳冠璆所持用之門號0000000000號行動電話，向臺灣臺中
    地方法院聲請核發通訊監察書獲准。嗣經執行通訊監察後，
    發覺被告陳冠璆持用之上開門號與被告黃議禾持有之門號
    0000000000號、0000000000號行動電話有所聯繫，臺灣臺中
    地方法院檢察署檢察官再就被告黃議禾所持用之上開2門號
    ，向臺灣臺中地方法院聲請核發通訊監察書獲准，進行通訊
    監察，嗣於99年9月20日同步至被告陳冠璆、黃議禾住處搜
    索，而查獲本案等情，有原審法院99年聲監字第777號、99
    年聲監續字第844號、99年度聲監字第954號、99年聲監續字
    第979號通訊監察書、保安警察第三總隊第一大隊搜索、扣
    押筆錄等件在卷可稽(見原審卷第106頁至第112頁、99年度
    偵字第22046號卷第7至9頁、99年度偵字第22247號卷第7頁
    至第9頁)。準此，被告黃議禾固供承毒品來源為被告陳冠璆
    ，惟於被告黃議禾供出毒品來源前，偵查犯罪之公務員已有
    確切之證據，足以合理懷疑被告陳冠璆係與被告黃議禾共同
    販賣毒品，且為販賣毒品來源者，故本件查獲被告陳冠璆部
    分，顯與被告黃議禾之供出毒品來源間，欠缺先後相當之因
    果關係，自無適用毒品危害防制條例第17條第1項規定之餘
    地，是被告黃議禾之辯護人認就被告黃議禾所為販賣毒品犯
    行部分，應依毒品危害防制條例第17條第1項規定減輕其刑
    云云，容有誤會。而被告黃議禾就其所為犯罪事實欄三(一)、
    (二)、(三)之轉讓禁藥、偽藥之犯行，依上開說明，除不符合毒
    品危害防制條例第17條第1項規定之要件外，且其所為此部
    分犯行，係應依藥事法第83條第1項規定處斷，亦無割裂適
    用毒品危害防制條例第17條減刑規定之餘地，併予敘明。
  (十三)被告黃議禾之辯護人雖就被告陳冠璆所為上開販賣第二級毒
    品MDMA、第三級毒品愷他命之犯行，請求依刑法第59條酌量
    減輕被告黃議禾之刑。被告陳冠璆之辯護人則就被告陳冠璆
    所為轉讓禁藥MDMA之犯行，亦請求酌量減輕被告陳冠璆之刑
    云云，惟按刑法第59條之酌量減輕其刑，必須犯罪另有其特
    殊之原因與環境等等，在客觀上足以引起一般人之同情，認
    為即予宣告法定最低刑期，猶嫌過重者，始有其適用；又刑
    法第59條所規定之酌量減輕其刑，係裁判上之減輕，必以犯
    罪之情狀顯可憫恕，認為科以最低度刑仍嫌過重者，始有其
    適用。如別有法定減輕之事由者，應優先適用法定減輕事由
    減輕其刑後，猶嫌過重時，方得為之（最高法院51年度台上
    字第899號判例、98年度台上字第6342、5436號裁判可資參
    照）。查被告黃議禾所犯上開販賣第二級毒品MDMA、第三級
    毒品愷他命等罪，均合於毒品危害防制條例第17條第2項之
    減刑要件，已如前述，經上揭刑之減輕事由，減輕其刑後，
    被告所為販賣第二級毒品、第三級毒品之犯行，已與一般販
    賣第二級毒品、第三級毒品案件，在無其他法定減輕事由之
    情形，法定刑一概分別為無期徒刑或7年以上有期徒刑、5年
    以上有期徒刑，罪刑有違相當或比例原則之情形迥異。況被
    告黃議禾明知毒品施用者容易成癮，倘濫行販賣，非但對施
    用者身心造成傷害，且多有施用致死之案例，為國家嚴格查
    禁之違禁物，被告黃議禾為圖免費施用毒品等報酬，猶為上
    開販賣第二級毒品、第三級毒品犯行，危害社會秩序不輕，
    尚難認有何客觀上足以引起一般人之同情之情形，是本院綜
    合各情，認被告黃議禾所為上開販賣第二級毒品、第三級毒
    品犯行，於適用前揭刑之減輕事由，減輕其刑後，已無法重
    情輕之情形，亦無顯可憫恕之情狀，爰不依刑法第59條規定
    ，遞減其刑。而被告陳冠璆所為轉讓禁藥MDMA犯行部分，其
    法定刑為7年以下有期徒刑，得併科新臺幣500萬元以下罰金
    。是其法定最低刑期，得為有期徒刑2月，依上開說明，亦
    難認有何刑法第59條規定之餘地，附此敘明。
六、原審判決認被告黃議禾就犯罪事實欄三(一)轉讓禁藥、犯罪事
    實欄三(二)、(三)轉讓偽藥犯行，另被告陳冠璆就犯罪事實欄四
    轉讓禁藥犯行罪證明確，就被告黃議禾、陳冠璆適用藥事法
    第83條第1項，刑法第11條等規定，並審酌被告黃議禾、陳
    冠璆均明知毒品對人之身心戕害甚鉅，無視國家杜絕毒品犯
    罪之禁令，各自單獨轉讓毒品予他人，所為非但增加毒品在
    社會流通之危險性，且對國民健康及社會秩序均已造成具體
    危害，應嚴予非難；兼衡酌其等各次轉讓毒品之種類、數量
    等一切情狀，各就被告黃議禾就犯罪事實欄三(一)轉讓禁藥、
    犯罪事實欄三(二)、(三)轉讓偽藥部分各判處有期徒刑3月，另
    被告陳冠璆就犯罪事實欄四轉讓禁藥部分判處有期徒刑4月
    ，就此部分認事、用法，尚無違誤，量刑亦稱妥適，應予維
    持。被告陳冠璆、黃議禾雖坦認犯行，惟認量刑過重云云，
    指摘原判決不當，為無理由。就此部分上訴，應予駁回。
七(一)原審以告黃議禾、陳冠璆就犯罪事實欄一(一)、(二)、(三)共同販
    入第三級毒品後共同賣出第二、三級毒品，及犯罪事實欄二
    (一)至(十一)共同販賣第二級、第三級毒品等犯行，事證明確，予
    以論罪科刑，固非無見。惟按：
  (1)被告陳冠璆部分犯罪事實欄一(三)販賣第二、三級毒品及犯罪
    事實欄二(一)至(十一)共同販賣第二級、第三級毒品等犯行，除被
    告黃議禾指證外，尚無其他適當之佐證，就此部分被告陳冠
    璆犯罪尚屬不能證明，原審均對被告陳冠璆予論罪科刑，尚
    有未合（詳後述被告陳冠璆無罪部分之說明）。
  (2)被告陳冠璆上開部分既認犯罪不能證明而本院諭知無罪，上
    開部分就被告黃議禾而言，難認與被告陳冠璆就上開各該犯
    行有何犯意聯絡及行為分擔，自無從認上開部分犯行被告2
    人係屬共犯。原審判決認上開部分被告2人均係共同正犯，
    並於判決主文認係共同為之，且就販賣毒品所得部分於各該
    主文宣告刑諭知連帶沒收，如全部或一部不能沒收時，皆以
    渠等財產連帶抵償之，自有未洽。
  (3)按毒品危害防制條例第18條第1項前段：「查獲之毒品，不
    問屬於犯人與否，均沒收銷燬之」，所稱「查獲」之毒品，
    係指有罪判決書，於事實欄已經認定為與被告有罪事實有關
    之毒品而言。又沒收除違禁物或專科沒收之物得單獨宣告沒
    收外，為從刑之一種，依主從不可分原則，應附隨於主刑同
    時宣告之，若無主刑，則從刑即無所附麗。查為警於被告陳
    冠璆前揭住處及所使用之自用小客車上，所得扣得之MDMA38
    顆共分裝成5包（驗餘淨重合計8.7365公克，含包裝袋5個）
    、於被告陳冠璆前揭住處所扣得之愷他命他命共12包（驗餘
    淨重合計143.9512公克，含包裝袋12個），雖經送請行政院
    衛生署草屯療養院鑑定後，各均含有第二級毒品MDMA及第三
    級毒品愷他命成分，有該院99年11月5日草療鑑字第0991000
    006號鑑定書可憑，然被告陳冠璆於警詢時供稱：MDMA，係
    在一個月前於台中市「獅子王」夜店，對面騎樓向「NONO」
    以每顆200元之價格，共計購入40顆，供自己施用；其向綽
    號「小鬼」女人買100克愷他命等語（見100年偵字第1903號
    卷第37、38頁），復於偵查中供稱：其1個月前去獅子王夜
    店玩，看到有人交易愷他命、搖頭丸，過去詢價直接向對方
    購買；搖頭丸是向綽號NONO以每顆200元之價格，購入40顆
    ，其向綽號「小鬼」之人買100克愷他命等語（見99年偵字
    第22247號卷第42、43頁），是上開毒品MDMA、愷他命係99
    年9月20日查獲前1個月即99年8月下旬購得，本件原審認定
    被告共同販賣毒品時間係於99年5、6、7月間至同年8月5日
    ，與查扣上開違禁物之時間相距甚久，且係原審所認定被告
    陳冠璆共同販賣犯行之後始行購得，自難認扣案MDMA、愷他
    命與本案有所關聯，上開扣案MDMA自無從予以宣告沒收銷燬
    ，另上開扣案愷他命亦無從諭知沒收。
  (4)又未扣案電話1支（含門號0000000000號SIM卡1張）係被告
    黃議禾作為販賣毒品之聯絡工具使用，且為被告黃議禾持用
    ，被告黃議禾雖證稱係被告陳冠璆交付其使用云云（見原審
    卷第19頁），惟此並無其他證據可證，被告陳冠璆復否認與
    被告黃議禾共同販賣毒品之犯行，尚無從認該手機確係被告
    陳冠璆所有，然既係被告黃議禾時持用，應係被告黃議禾所
    有，且係被告黃議禾連絡犯罪事實欄一(一)、二(一)、(三)、(八)販
    賣毒品事宜，雖未扣案，復不能證明業己滅失，自應於各該
    項下諭知沒收，其中犯罪事實欄一(一)部分係被告黃議禾、陳
    冠璆2人共同為之，自應依毒品危害條例第19第1項規定及共
    犯連帶之理論，應併予諭知連帶沒收，且如全部或一部不能
    沒收時，連帶追徵其價額（最高法院99年度第5次刑事庭會
    議決議要旨參照）。原判決就此部分未諭知連帶沒收及連帶
    追徵其價額，均有未當。
    被告陳冠璆上訴否認上開販賣毒品犯行，尚非無稽，又被告
    黃議禾以量刑過重，提起上訴，固無足採，而無理由，惟原
    判決此部分既有上開違誤，自難以維持，本院就此部分連同
    定應行刑予以撤銷改判。
  (二)爰審酌被告黃議禾、陳冠璆均明知毒品對人之身心戕害甚鉅
    ，為牟取利益，無視國家杜絕毒品犯罪之禁令，被告黃議禾
    多次販賣第二、三級毒品，復有轉讓MDMA、愷他命予他人，
    另本院認定被告陳冠璆經能證明之販賣毒品次數較原審判決
    為少，且僅能證明共同販賣第三級毒品，另被告陳冠璆另有
    轉讓MDMA之犯行，所為非但增加毒品在社會流通之危險性，
    且對國民健康及社會秩序均已造成具體危害，應嚴予非難；
    兼衡酌其等各次所販賣及轉讓毒品之種類、數量，販賣毒品
    所得、就各次販賣毒品犯行之參與程度及惡性，及被告黃議
    禾於犯罪後坦承一切犯行，尚見悔悟之心之犯罪後態度，暨
    斟酌公訴人就被告黃議禾上開犯行合併具體求刑有期徒刑8
    年等一切情狀，各分別量處被告黃議禾如附表一(一)編號1、2
    、(二)編號1至11、被告陳冠璆如附表二編號1、2所示之刑。
八、被告等經本院撤銷改判部分及有罪上訴駁回部分，由本院定
    其應執行之刑如主文第6、7項所示。又被告黃議禾之辯護人
    雖以被告定執行刑主刑為有期徒刑8年過重云云，惟按刑法
    第51條第5款規定數罪併罰，宣告多數有期徒刑者，應於各
    刑中之最長期以上，各刑合併之刑期以下，定其應執行之刑
    期，但不得逾30年。即以最重之宣告刑為基礎，由法院參酌
    他罪之宣告刑，裁量加重定之（內部性界限），且不得逾法
    定之30年最高限制之外部性界限；又量刑輕重係屬事實審法
    院得依職權自由裁量之事項，苟已斟酌刑法第57條各款所列
    情狀而未逾越法定刑度，不得遽指為違法（參考最高法院75
    年臺上字第7033號判例意旨）；且在同1犯罪事實與情節，
    如別無其他加重或減輕之原因，下級審量定之刑，亦無過重
    或失輕之不當情形，則上級審法院對下級審法院之職權行使
    ，原則上應予尊重（參考最高法院85年度臺上字第2446號判
    決意旨）。本件原審法院檢察署檢察官於原審就全部起訴之
    事實具體求刑定應執行刑為8年，且審酌於各刑中之最長期
    以上，各刑合併之刑期以下，定其應執行之刑期，並慮及最
    重不得逾30年之規定，以及被告黃議禾本件販賣第二級毒品
    、第三級毒品毒品之次數及金額、總和觀察而為量刑及定其
    應執行之刑，即無何不當之處，併此敘明。
九、沒收部分：
  (一)按共同正犯因相互間利用他人之行為，以遂行其犯意之實現
    ，本於責任共同之原則，有關沒收部分，對於共犯間供犯罪
    所用之物，自均應為沒收之諭知（最高法院89年度臺上字第
    6946號判決可資參照）。復按毒品危害防制條例第19條第1
    項規定，犯第4條之罪者，其供犯罪所用或因犯罪所得之財
    物，均沒收之，如全部或一部不能沒收時，追徵其價額或以
    其財產抵償之。但該條項並無如同條例第18條第1項所定「
    不問屬於犯人與否，沒收之」之明文，自屬相對沒收主義之
    立法。是其應沒收之物，應以屬被告所有者為限。且所稱因
    犯罪所得之財物，係以實際所得者為限，苟無所得或尚未取
    得者，即無從為沒收、追徵或以財產抵償之諭知（最高法院
    96年度臺上字第2331號判決意旨參照）。再者，共同正犯之
    犯罪所得為新臺幣時，係合併計算，且於全部或一部不能沒
    收時以其財產抵償之，為避免執行時發生重複沒收、抵償之
    情形，故各共同正犯之間係採連帶沒收主義，於裁判時僅諭
    知連帶沒收，不得就全體共同正犯之總所得對各該共同正犯
    分別重複諭知沒收，此與罰金刑應分別諭知、分別執行者不
    同（最高法院95年度臺上字第925號、94年度臺上字第7421
    號判決意旨參酌）。再行動電話之SIM卡，係電信公司交予
    客戶使用，該門號期滿或退租時，電信公司僅須將原卡片所
    設定之資料由該公司之行動電話系統中消除，卡片並非由客
    戶所借用，亦無約滿或儲值額度用罄後應予回收之機制，此
    為公眾週知之現今行動電話使用交易之常態，則依循現今交
    易型態，縱行動電話登記名義人並非被告本人，然依社會一
    般行動電話之使用慣例，仍應將其所有權歸屬於被告，是扣
    案之行動電話1支（含門號0000000000號SIM卡1張），係被
    告黃議禾所有並供其作為上揭犯罪事實欄一(一)、(二)、(三)、二
    (二)、(四)、(五)、(六)、(七)、(十)、(十一)販賣毒品所使用之聯絡工具，
    其中犯罪事實欄一(一)、(二)部分係與被告陳冠璆2人共犯，爰
    在被告2人共同所犯上開各次販賣毒品罪刑項下，分別宣告
    沒收之。扣案之行動電話1支（含門號0000000000號SIM卡1
    張），係被告陳冠璆所有並供其作為上揭犯罪事實欄一(一)、
    (二)販賣毒品所使用之聯絡工具，爰在被告2人共同所犯上開
    各次販賣毒品罪刑項下，分別宣告沒收之。未扣案之行動電
    話1支（含門號0000000000號SIM卡1張），本院認係被告黃
    議禾所有，且為被告黃議禾為上開犯罪事實欄一(一)、(二)、二
    (一)、(三)、(八)、(九)賣毒品犯行所使用之聯絡工具，雖未扣案，
    但無證據證明業已滅失，爰依毒品危害防制條例第19條第1
    項規定宣告沒收，其中犯罪事實欄一(一)、(二)部分係與被告陳
    冠璆共犯，自應於被告2人上開部分罪刑項下諭知連帶沒收
    ，如全部或一部不能沒收時，連帶追徵其價額。
  (二)於被告黃議禾使用之車牌號碼7220-ZM號自用小客車上，所
    扣得之夾鏈袋1包，係被告黃議禾所有，並供其犯犯罪事實
    欄一(一)、(三)、二(一)至(十一)各次販賣第二級、第三級毒品犯行所
    用之物，業據被告黃議禾供明在卷，爰依毒品危害防制條例
    第19條第1項規定，在被告黃議禾所犯各次販賣第二級毒品
    、第三級毒品罪之罪刑項下，分別宣告沒收。另就被告陳冠
    璆共同犯犯罪事實欄一(一)販賣第三級毒品罪刑項下諭知沒收
    。
  (三)按毒品危害防制條例第19條第1項固規定：「犯第4條至第9
    條、第12條、第13條或第14條第1項、第2項之罪者，其供犯
    罪所用或因犯罪所得之財物，均沒收之，如全部或一部不能
    沒收時，追徵其價額或以其財產抵償之。」但共同正犯之犯
    罪所得為新臺幣時，因係合併計算，且於全部或一部不能沒
    收時，以其財產抵償之，為避免執行時發生重複沒收、抵償
    之情形，故各共同正犯之間係採連帶沒收主義，於裁判時僅
    諭知連帶沒收，不得就全體共同正犯之總所得對各該共同正
    犯分別重複諭知沒收；此與罰金刑應分別諭知、分別執行者
    不同。又按毒品危害防制條例第19條第1項規定，犯販賣毒
    品罪者，其犯罪所得之財物均沒收之，係採義務沒收主義。
    故販賣毒品所得之對價，不問其中成本若干，利潤多少，均
    應全部諭知沒收，貫徹政府查禁煙毒之決心，以符立法本旨
    。再犯毒品危害防制條例第4條之罪者，其犯罪所得之財物
    應予沒收，如全部或一部不能沒收時，追徵其價額或以其財
    產抵償之，該條例第19條第1項規定甚明。由此項規定觀之
    ，必限於所得者為金錢以外之其他財物而無法沒收時，始應
    追徵其價額。如所得財物為金錢而無法沒收時，則應以其財
    產抵償之，不發生追徵價額之問題（最高法院96年度台上字
    第3450號、95年度台上字第925號、94年度台上字第7421號
    、91年度臺上字第2419號、93年度台上字第4584號判決可資
    參照）。查被告2人共同犯上揭犯罪事實欄一(一)販賣第三級
    毒品價金400元，係被告2人各次共同販賣第三級毒品所得之
    財物，應依毒品危害防制條例第19條第1項規定，於被告2人
    各次販賣毒品犯行之罪刑項下，諭知連帶沒收，如全部或一
    部不能沒收時，皆以其等財產連帶抵償之。另犯罪事實欄一
    (二)販入毒品並無所得，自無沒收之問題，另犯罪事實欄一(二)
    、(三)係被告黃議禾共同販入後始自行賣出，雖有所得，尚無
    證據可認被告陳冠璆有參與賣出之犯行，該次所得800元，
    自僅於被告黃議禾該次販賣（販入後賣出）犯行罪刑下諭知
    沒收及追徵價額。另犯罪事實欄二(一)至(十一)被告黃議禾各該次
    販賣第二級毒品、第三級毒品所得之財物，均應依毒品危害
    防制條例第19條第1項規定，於被告黃議禾各次販賣毒品犯
    行之罪刑項下，諭知沒收，如全部或一部不能沒收時，以其
    財產連帶抵償之。
  (四)按沒收為從刑之一種，依主從不可分原則，應附隨於主刑而
    同時宣告之，除有罪、免刑等判決，於裁判時併宣告外，如
    諭知無罪之判決，既無主刑，從刑亦無所附麗，故案內之違
    禁物，應另依刑法第40條但書，由檢察官聲請單獨宣告沒收
    （最高法院78年台非字第72號判例、89年度台上字第851 號
    判決、92年度台上字第1472號判決意旨參照）。本件被告陳
    冠璆為警查獲，於其上揭住處及自用小客車，共扣得之大麻
    2包、喵喵藍白膠囊18顆，經送往行政院衛生署草屯療養院
    鑑定結果，雖分別檢驗出第二級毒品四氫大麻酚、第三級毒
    品4-甲基甲基卡西酮之成分，有該院99年11月5日草療鑑字
    第0991000006號鑑定書1份在卷可按，被告陳冠璆雖表示上
    開毒品為其所有，但業已否認與其等上開犯行相關，復查無
    證據證明上開毒品與被告2人犯行有何直接關聯，本院自無
    從就該等扣案毒品併予宣告沒收銷燬或併為沒收之諭知。
  (五)於被告陳冠璆上開住處所扣得之夾鏈袋3包、愷他命殘渣袋6
    包、愷他命吸食盤1個、吸食工具1盒、電子磅秤1臺、帳冊1
    張、茶葉罐1個、行動電話1支（內含門號0000000000號SIM
    卡1張）等物，被告陳冠璆固供承均為其所有，但業已否認
    與其等上開犯行相關，復查無證據證明前揭物品與被告2人
    所為犯行有何直接關聯，本院自無從就該等扣案物品併予宣
    告沒收之諭知。另於被告黃議禾住處所扣得行動電話1支（
    含門號0000000000號SIM卡1張），被告黃議禾雖自承係其為
    本件販賣第二級毒品、第三級毒品時與被告陳冠璆為內部聯
    絡之工具，然業據被告陳冠璆否認在卷，復無相關通聯紀錄
    等件可資佐證被告黃議禾之供述，本院自難以就該行動電話
    併為宣告沒收之諭知。
  (六)於被告黃議禾使用之車牌號碼7220-ZM號自用小客車上，所
    扣得之MDMA4顆、愷他命4包，經送往行政院衛生署草屯療養
    院鑑定結果，雖分別檢驗出第二級毒品MDMA、第三級毒品愷
    他命之成分，有該院鑑定書1份在卷可按（見原審卷第153頁
    ），惟業經檢察官認為係被告黃議禾施用第二級毒品MDMA、
    第三級毒品愷他命所用之物，有臺灣臺中地方法院檢察署10
    0年2月24日中檢輝勤99毒偵4300字第15956號函及檢附之該
    署檢察官99年度毒偵字第4300號不起訴處分書可稽（見原審
    卷第151頁至第152頁），顯與被告2人所為本案犯行無關，
    本院自不得併為宣告沒收銷燬或沒收之諭知。
  (七)又被告陳冠璆住處及使用之自用小客車上，所得扣得之MDMA
    38顆共分裝成5包（驗餘淨重合計8.7365公克，含包裝袋5個
    ）、其住處扣得之愷他命他命共12包（驗餘淨重合計143.95
    12公克，含包裝袋12個），雖經送請行政院衛生署草屯療養
    院鑑定後，各均含有第二級毒品MDMA及第三級毒品愷他命成
    分，有該院99年11月5日草療鑑字第0991000006號鑑定書可
    憑，然被告陳冠璆於警詢時供稱：MDMA，係在一個月前於台
    中市「獅子王」夜店，對面騎樓向「NONO」以每顆200元之
    價格，共計購入40顆，供自己施用；其向綽號「小鬼」女人
    買100克愷他命等語（見100年偵字第1903號卷第37、38頁）
    ，復於偵查中供稱：其1個月前去獅子王夜店玩，看到有人
    交易愷他命、搖頭丸，過去詢價直接向對方購買；搖頭丸A
    是向綽號NONO以每顆200元之價格，購入40顆，其向綽號「
    小鬼」之人買100克愷他命等語（見99年偵字第22247號卷第
    42、43頁），是上開毒品MDMA、愷他命係99年9月20日查獲
    前1個月即99年8月下旬購得，且本院認定被告陳冠璆並無證
    據可證其有共犯販賣第二級MDMA之犯行，另共同販賣第三毒
    品即犯罪事實欄一(一)、(二)部分犯行時間為99年5月23日、99
    年7月13日，與查扣上開毒品之時間相距甚久，且係原審認
    定被告陳冠璆共同販賣犯行後始行購得，自難認扣案MDMA
    、愷他命與本案有所關聯，上開扣案MDMA自無從併予以宣告
    沒收銷燬，另上開扣案愷他命亦無從併諭知沒收。
參、無罪部分：
一、公訴意旨另以：
    被告陳冠璆除上述本院認定其與被告黃議禾共犯犯罪事實欄
    一(一)、(二)部分販賣第三級毒品犯行外，另有與被告黃議禾共
    同有下列販賣第二、三級毒品犯行：
  (一)於99年7月13日至15日間之某日凌晨0時30分許，由黃仲緯以
    其持用之門號0000000000號行動電話撥打予黃議禾持用之門
    號0000000000號行動電話聯絡交易MDMA、愷他命事宜後，黃
    議禾自行基於販賣第二、三級毒品之犯意，即於臺中市○○
    路與中港路口附近之某加油站，以800元之價格，販賣1顆
    MDMA及1公克愷他命予黃仲緯（起訴書附表編號5）。
  (二)於99年6月15日下午5時46分許，由戴珍心以其持用之門號
    0000000000號行動電話撥打予黃議禾持用之門號000000000
    0號行動電話聯絡交易愷他命事宜後，黃議禾於同日下午5時
    46分後之10分鐘至20分鐘間，在臺中市○○路與崇德路口附
    近，以500元之價格，販賣不詳數量之愷他命予戴珍心（起
    訴書附表編號8）。
  (三)於99年6月21日凌晨2時18分許，廖玟婷以其持用之門號0000
    000000號行動電話撥打予黃議禾持用之門號0000000000號行
    動電話聯絡交易愷他命事宜後，黃議禾即於99年6月21日凌
    晨2時18分後之某時許，在廖玟婷臺中市○○路○段301巷86
    號6樓居所樓下，以1000元之價格，販賣2小包重量不詳之愷
    他命予廖玟婷（起訴書附表編號17）。
  (四)於99年6月29日晚上11時42分許至同日晚上11時49分許，由
    吳柏恕以其持用之門號0000000000號行動電話撥打予黃議禾
    持用之門號0000000000號行動電話聯絡交易MDMA、愷他命事
    宜後，黃議禾於同日晚上11時49分許後之5分鐘至10分鐘間
    ，在臺中市○○路與文心路口之世界之星大樓樓下，以800
    元之價格，販賣1顆MDMA及1公克愷他命予吳柏恕（起訴書附
    表編號6）。
  (五)於99年6月底某日中午過後某時許，由林映廷以持用之門號
    0000000000號行動電話撥打與黃議禾持用之門號0000000000
    號行動電話聯繫交易愷他命事宜後，黃議禾即在臺中市○○
    路阿拉丁KTV附近，以500元之價格，販賣不詳數量之愷他命
    予林映廷（起訴書附表編號1）。
  (六)於99年7月20日凌晨2時48分至同日凌晨3時4分許，由黃議禾
    以其持用之門號0000000000號行動電話撥打予鞠愛平持用之
    門號0000000000號行動電話聯絡交易愷他命事宜後，黃議禾
    即於同日凌晨3時4分後之30分鐘間，在臺中市○○路○段與
    大墩7街口，以400元之價格，販賣1公克愷他命予鞠愛平（
    起訴書附表編號11）。
  (七)於99年7月24日凌晨5時13分許，由林家帆以其持用之門號
    0000000000號行動電話撥打予黃議禾持用之門號0000000000
    號行動電話聯絡交易愷他命事宜後，黃議禾於同日凌晨5時
    13分後之30分鐘間，在臺中市○○路與太原路口某統一超商
    前，以2000元之價格，販賣4公克愷他命予林家帆（起訴書
    附表編號15）。
  (八)於99年7月30日晚上9時許，由黃議禾以其持用之門號000000
    0000號行動電話撥打予鞠愛平持用之門號0000000000號行動
    電話聯絡交易愷他命事宜後，黃議禾隨即在臺中市○○路○
    段與大墩7街口，以400元之價格，販賣1公克愷他命予鞠愛
    平（起訴書附表編號12）。
  (九)99年7月31日中午12時3分許，由戴珍心以其持用之門號0000
    0000000號行動電話撥打予黃議禾持用之門號0000000000號
    行動電話聯絡交易愷他命事宜後，黃議禾於同日中午12時3
    分後（起訴書及併辦意旨書均誤載為下午1時3分）之10分至
    20分鐘間，在臺中市○○路與北屯路口，以1000元之價格，
    販賣約1.7公克至1.8公克之愷他命予戴珍心（起訴書附表編
    號8）。
  (十)99年8月3日晚上9時11分許，由戴珍心以其持用之門號00000
    00000號行動電話撥打予黃議禾持用之門號0000000000號行
    動電話聯絡交易愷他命事宜後，黃議禾隨即於臺中市○○路
    通豪飯店門口附近，以800元之價格，販賣2公克之愷他命予
    戴珍心。惟因黃議禾交付前揭愷他命時，未將夾鏈袋口封好
    ，致戴珍心收受前揭愷他命後，毒品散出，戴珍心即於同日
    晚上9時34分許，以其持用之門號0000000000號行動電話撥
    打予黃議禾持用之門號0000000000號行動電話告知此事後，
    黃議禾於同日9時45分許，在前揭地點，補交予戴珍心0.5公
    克之愷他命（起訴書附表編號10）。
  (十一)99年8月4日晚上8時13分許至同日晚上9時36分許，由吳柏恕
    以其持用之門號0000000000號行動電話與黃議禾持用之門號
    0000000000號行動電話聯絡交易MDMA、愷他命事宜後，黃議
    禾於同日晚上9時36分後之5分鐘至10分鐘間，在吳柏恕之臺
    中市○○路92號住處樓下，以800元之價格，販賣1顆MDMA及
    1公克愷他命予吳柏恕（起訴書附表編號7）。
  (十二)於99年8月4日晚上11時4分許，由楊月珠以其持用之門號000
    0000000號行動電話撥打予黃議禾持用之門號0000000000號
    行電動話聯絡交易愷他命事宜後，黃議禾即於同年月5日凌
    晨1時許至2時許，在臺中市○○路與美村路口之好樂迪KTV
    前，以500元之價格，販賣1公克愷他命予楊月珠（起訴書附
    表編號4）。
    即以被告陳冠璆另與被告黃議禾共犯本案犯罪事實欄一(三)：
    、犯罪事實欄二(一)至(十一)等共同販賣第二、三級毒品犯嫌，因
    認被告陳冠璆另違反毒品危害防制條例第4條第2項販賣第二
    毒品罪嫌、同條第4條第3項販賣第三級毒品罪嫌云云。
二(一)按犯罪事實應依證據認定之，無證據不得認定犯罪事實；又
    不能證明被告犯罪或其行為不罰者，應諭知無罪之判決，刑
    事訴訟法第154條第2項第301條第1項分別定有明文。又所
    謂認定犯罪事實之證據，係指足以認定被告確有犯罪行為之
    積極證據而言，該項證據自須適合於被告犯罪事實之認定，
    始得採為斷罪之資料；且如未能發現相當確實證據，或證據
    不足以證明，自不能以推測或擬制之方法，以為裁判之基礎
    ；而認定犯罪事實所憑之證據，雖不以直接證據為限，間接
    證據亦包括在內，然而無論直接證據或間接證據，其為訴訟
    上之證明，須於通常一般人均不致有所懷疑，而得確信其為
    真實之程度者，始得據為有罪之認定，倘其證明尚未達到此
    一程度，而有合理之懷疑存在時，即難遽採為不利被告之認
    定（最高法院76年臺上字第4986號判例參照）。另按刑事訴
    訟法第161條第1項規定：檢察官就被告犯罪事實，應負舉證
    責任，並指出證明之方法，因此，檢察官對於起訴之犯罪事
    實，應負提出證據及說服之實質舉證責任，倘其所提出之證
    據，不足為被告有罪之積極證明，或其指出證明之方法，無
    從說服法院以形成被告有罪之心證，基於無罪推定之原則，
    自不能為被告有罪之判決（最高法院92年臺上字第128號判
    例參照）。
  (二)再按修正刑事訴訟法第154條證據裁判主義之規定，乃揭櫫
    國際公認之刑事訴訟無罪推定原則，為修正刑事訴訟法保障
    被告人權之重要指標，法院自應嚴守此一原則，在檢察官所
    舉證據及法院依法定職權調查所得之證據，足以證明被告有
    罪之前，自應推定其無罪。若所得證據其為訴訟上之證明，
    尚未達於通常一般人均不致有所懷疑，而得確信其為真實之
    程度者，自不能為有罪之認定，此為上開無罪推定原則之當
    然闡釋，自不能因犯罪之調查難易不同而有異，其理甚明。
    又施用毒品者所稱其向某人買受毒品之指證，不得作為有罪
    判決之唯一證據，仍須調查其他必要之證據，以察其是否與
    事實相符，為本院歷年來之見解，良以毒品買受者之指證，
    其憑信性於通常一般人已有所懷疑，尚難確信其為真實。況
    依毒品危害防制條例第17條之規定，其供出毒品來源而破獲
    者，復得減輕其刑，則其指證之真實性猶有疑慮，是施用毒
    品者之指證，其真實性有待其他必要證據加以補強。茲所謂
    必要之補強證據，固不以證明販賣毒品犯罪構成要件之全部
    事實為必要，但以與施用者之指證具有相當之關聯性為前提
    ，其經與施用者之指證綜合判斷，已達於通常一般人均不致
    有所懷疑，而得確信施用者之指證為真實者，始得為有罪之
    認定，此為無罪推定原則之必然推演。此經最高法院著有93
    年度臺上字第6750號判決意旨可資參照（另同院90年度臺上
    字第3115號、94年度臺上字第2033號、95年度臺上字第6850
    號、96年度臺上字第1029號、97年度臺上字第2281號判決意
    旨亦同）。又施用毒品之人如供出毒品之來源，有可能因而
    獲邀減輕或免除其刑之寬典，故其陳述須無瑕疵可指外，且
    為擔保持有或施用毒品者所稱其所買受毒品指證之真實性，
    尤應有足以令人確信其陳述為真實之補強證據，始能資為論
    罪之依據。因而，事實審法院必須調查其他證據以為補強，
    使其證明力達於一般人均不致有所懷疑而得確信其為真實之
    程度，始得據為對他人不利之認定。而關於毒品施用者其所
    稱向某人購買毒品之供述，必須補強證據佐證，係指毒品購
    買者之供述縱使並無瑕疵，仍須補強證據佐證，以擔保其供
    述之真實性，該所謂補強證據，必須與施用毒品者關於相關
    毒品交易之供述，具有相當程度之關連性，且足使一般人對
    於施用毒品者之供述無合理之懷疑存在，而得確信其為真實
    ，始足當之。至於購買毒品者先後陳述次數之多寡、內容是
    否一致，均非足以擔保其關於毒品來源陳述真實性之補強證
    據，故不能據為關於毒品來源之陳述是否與事實相符之判斷
    依據（最高法院100年度臺上字第3272號決意旨參照）。
    亦即，施用毒品者之指證，縱令無瑕疵，然其真實性有待其
    他必要之證據加以補強，若施用毒品者之指證，其真實性仍
    有合理之懷疑存在時，在此項合理之懷疑未澄清前，自不能
    遽為有罪之判斷，茲所謂其他必要之補強證據，即在排除此
    項合理之懷疑，使之達於可得確信之程度，否則即應為被告
    有利之推定，此亦為刑事訴訟法第154條，犯罪事實應依證
    據認定之證據裁判原則，及因保障被告人權，無罪推定原則
    之所在，此項刑事訴訟基本原則，不能因販賣毒品行為之期
    間短暫、方法隱密、對象單純，以致查獲不易、搜證困難等
    原因而放棄，或減低對於犯罪構成要件應予嚴格證明之堅持
    ，此項基本原則應為法官證據證明力自由判斷職權行使之限
    制。而犯施用毒品輕罪者之指證，猶需有必要之補強，更何
    況係販賣毒品重罪，下游販賣者對上手之指證之必要補強證
    據，自不待言。
三、經查：公訴人以被告陳冠璆涉犯上開販賣毒品犯嫌，無非以
    被告經共同被告黃議禾指證、各該購毒者指證、監聽內容及
    各該施用毒品者尿液陽性反應及扣案毒品經鑑定確有第二級
    毒品MDMA、第三級毒品愷他命資為論據。訊據被告陳冠璆矢
    口否認有何與被告黃議禾共同販賣第二、三級毒品之犯行，
    辯稱：警察於99年9月20日在伊住處搜到的總毛重148.6公克
    的愷他命是伊向綽號小鬼的人以1公克250元的價格購買。有
    部分愷他命是綽號小志的友人在獅子王PUB，送伊20至30公
    克的愷他命。查獲的愷他命是伊自己要施用的，伊1次約施
    用0.1公克，是加在香菸內施用，每天約抽2到3包的煙。99
    年7月12日晚上11時許，伊只有載黃議禾到臺中高鐵站，沒
    有要黃議禾幫伊買什麼東西，伊也不清楚黃議禾是要買什麼
    云云（見99年度偵字第22247號卷第22頁至30頁、第41頁至
    46頁、第75頁至76頁）。嗣於審理中則改辯稱:伊被搜到的
    100多公克毒品是黃議禾放在伊這裡的，因為之前伊有交給
    黃議禾20到30公克的愷他命，後來黃議禾還給伊，黃議禾還
    沒有將東西拿回去就出事了。黃議禾去高雄買毒品，是黃議
    禾沒有毒品要伊幫其找，伊聯絡好了後要黃議禾自己去高雄
    買，伊去車站載黃議禾是因為黃議禾從高雄買毒品回來有新
    貨，伊要跟黃議禾買云云。經查：
  (一)指證人即共同被告黃議禾雖再三指證被告陳冠璆確與其共同
    販賣毒品云云，證人黃議禾業於偵查中結證稱：伊有為本件
    販賣毒品犯行，伊販賣的愷他命及搖頭丸來源都是陳冠璆，
    如果伊賣出去，伊可以從中拿取一些愷他命來用。販賣毒品
    所收的錢是一個禮拜送交給陳冠璆一次，伊賣出1公克愷他
    命要交給陳冠璆400元。陳冠璆有跟伊說可以從要賣給客戶
    的愷他命中拿一些出來供自己施用，1公克伊大概只賣0.7至
    0.8公克予客人，其他部分伊留下來自己用。陳冠璆1次大概
    拿4至5包愷他命、10顆搖頭丸給伊販賣。陳冠璆會要別人打
    電話給伊，之後陳冠璆會叫伊接電話，伊再跟對方約定買賣
    事宜，伊也有賣給自己的朋友。因為伊想要施用愷他命，但
    沒有錢購買，伊才會幫陳冠璆販賣毒品等語（見99年度偵字
    第22046號卷第41頁至第47頁、第57頁至第61頁）。復於原
    審審理時結證稱：伊在偵查中作證內容都是實在的。伊與陳
    冠璆販賣毒品的模式為，陳冠璆會先拿毒品放在伊這邊，而
    陳冠璆有拿1支門號0000000000號行動電話給伊，跟伊說會
    有人打這支電話，如果有人打來，伊就去送毒品，伊接到購
    毒者的來電，就會拿陳冠璆放在伊這邊的毒品去送，嗣後把
    販賣毒品的錢交給陳冠璆，伊與陳冠璆約1星期會帳1次，會
    帳就是伊將賣毒品的錢交給陳冠璆，陳冠璆會再拿一些毒品
    放在伊這裡，再由伊拿去賣。陳冠璆每次約交愷他命5包，
    每包約有3.5公克，搖頭丸10顆予伊，而伊每賣愷他命1包要
    交給陳冠璆1800元、搖頭丸1顆交400元。99年7月12日去高
    雄買愷他命的情形為陳冠璆打電話予伊，要伊去找其，伊騎
    機車到一中的歐跑找陳冠璆後，陳冠璆就載伊去高鐵站，並
    交給伊1萬元去高雄買毒品，伊買到毒品後坐客運回來，到
    臺中已是凌晨3點多，陳冠璆開車來接伊，伊在車上把買回
    來的毒品交給陳冠璆。伊有一點覺得是被用毒品控制。幫陳
    冠璆賣毒品期間，伊主要經濟來源是家裡，當時工作不穩定
    等語在卷（見原審卷第193頁至第195頁）。惟上開各該犯行
    雖證人黃議禾指證，而其歷次指證亦無瑕疵，惟仍需有適當
    之補強證據，方得以認定。
  (二)又按刑法修正廢止連續犯之規定後，除具有複次行為外觀之
    接續犯、集合犯仍為一罪評價外，各複次行為當本於一行為
    一罪一罰之原則予以論處。又毒品販賣行為，本質上並非必
    然具有複次性，立法者亦無兼包含攝、聚多成一之擬制意思
    ，社會通念尤難容忍一再違犯，司法實務採行數罪併罰，已
    成定論。關於個別評價之各犯行，自應分別以嚴格之證據逐
    一予以嚴格證明。再依毒品危害防制條例第17條規定，供出
    毒品來源因而破獲，得受減輕其刑寬典，衡諸供述證據常受
    主、客觀條件影響，難以完全信實，須賴其他供述及非供述
    、直接與間接證據加以補強。是倘購買毒品之人指訴其有複
    次毒品交易之事，而所可佐證者，僅單次之電話通聯紀錄、
    錄音與販賣者所用行動電話，別無餘證，依證據資料須與待
    證事實具有相當關聯性原則，及刑事訴訟法第155條第1項所
    定判斷證據之證明力，不得違背經驗法則、論理法則之意旨
    ，自祇能就該次行為而作認定，至所述之其他交易行為，應
    認乏證補強，不符嚴格證明法則之要求，此亦刑法修正後，
    應與刑事訴訟法採證據裁判主義、嚴格證明法則相互配合之
    當然結果（最高法院97年度臺上字第6452號判決意旨參照）
    。又證據之證明力，雖委由法官評價，然心證之形成，由來
    於經嚴格證明之證據資料之推理作用，通常有賴數個互補性
    之證據始足以形成確信心證，單憑一個證據則較難獲得正確
    之心證。尤其具有對向性關係之單一證據，例如被害人與被
    告係立於相反之立場，其所述被害情形，難免不盡不實；又
    如毒品交易之買賣雙方，買方或為獲邀減刑寬典，不免有作
    利己損人之不實供述之虞。此種虛偽危險性較大之被告以外
    之人所為之陳述，為避免其嫁禍他人，藉以發見實體之真實
    ，除以具結、交互詰問、對質等方法，以擔保其真實性外，
    依刑事訴訟法第156條第2項規定之意旨，自仍應認有補強證
    據之必要性，非別求其他證據，以增強其陳述之憑信性，殊
    不足為認定被告犯罪事實之依據。亦即，必至因其他證據之
    補強，已足令人確信該項陳述為真實而無合理之懷疑時，始
    得據為對被告不利之認定。又數罪併罰案件，因其所涉及之
    訴訟客體有數個以上，各個犯罪事實彼此互不相屬，故均須
    有補強證據，不得籠統為同一之觀察（最高法院97年度臺上
    字第3857號判決參照）。
  (1)證人吳佳燕與被告陳冠璆於99年5月23日晚上7時10分許由證
    人吳佳燕0000000000(B)發話，被告陳冠璆0000000000號(A)
    受話：「B:我朋友要找你。A:嘿，嗯。B:我給妳她電話好不
    好。A:好。B:0000000000。A:好。」之通訊監察譯文、被告
    陳冠璆於99年5月23日晚上7時13分4秒由被告陳冠璆0000000
    000號(A)發話，被告黃議禾0000000000號(B)受話:「A:接電
    話。B:好。」之通訊監察譯文在卷足憑（見99年度他字第21
    83號卷第44頁）。參以證人林卉洳持用之門號0000000000號
    於99年5月23日之通聯紀錄，可知證人林卉洳於99年5月23日
    晚上7時9分10秒撥打予證人吳佳燕持用之門號0000000000號
    行動電話，而於99年5月23日晚上7時14分30秒，由被告黃議
    禾持用之門號0000000000號行動電話撥打至林卉洳上開門號
    ，且於同日晚上7時56分24秒至同日晚上8時7分13秒，被告
    黃議禾持用之門號0000000000號行動電話與林卉洳上開門號
    共有4次通話紀錄等情，有林卉洳上開門號之通聯紀錄附卷
    可稽（見99年度他字第2183號卷第45頁至第46頁），惟此僅
    得以證明被告陳冠璆與黃議禾共同於99年5月23日共同販賣
    毒品予證人吳佳燕、林卉洳輾轉介紹之不詳姓名男子之事實
    。尚不足佐證其他犯嫌。
  (2)證人黃議禾指證被告陳冠璆確有於99年7月12日晚間指示其
    搭車至高雄向不詳姓名年籍之成年男子販入第三級毒品愷他
    命之事實，證人黃議禾確依指示至高雄購得後於翌日攜帶毒
    品返回之事實，並有於99年7月12 日晚上8時32分47秒由被
    告陳冠璆0000000000(B)發話，被告黃議禾0000000000號(A)
    受話:「A:喂。B:你過來歐跑這裡，轉角這裡。A:喔好。」
    、於同日晚上10時0分44秒由被告陳冠璆0000000000(B)發話
    ，被告黃議禾0000000000號(A)受話:「B:OK嗎?A:我上車了
    。B:喔好好。A:拜拜。B:要走後面車廂自由座耶。A:我知道
    我知道。B:你知道喔。A:嗯，拜拜。」、於同日晚上10時8
    分19秒由被告黃議禾0000000000號(A)發簡訊:「A:會停嘉義
    、台南，到左營11點整。」、於同日晚上10時9分42秒由被
    告陳冠璆0000000000(B)發話，被告黃議禾0000000000號(A)
    受話:「A:喂。B:那你看能不能趕最後一班11點59分的。A:
    回來嗎?B:ㄟ阿。A:好，我盡量趕看看。B:買票你都會喔。
    A:我會我會。B:OK，好，小心。A:拜拜。」、於同日晚上10
    時20分由被告陳冠璆0000000000(B )發話，被告黃議禾0000
    000000號(A)受話:「B:你回來的時候要把票根留著喔。A:票
    根?B:ㄟ阿。A:喔好，我知道了。B:你回來可能來不及坐最
    後一班了。A:來不及嗎?B:你到那邊再跟他講。A:好，不然
    我自己再看看。B:好。A:拜拜。」、於同日晚上10時59分32
    秒由被告黃議禾0000000000號(A)發話，持用門號000000000
    0號販毒者(B)受話:「A:喂，你好，我到了。B:你到了?A:對
    。B:你直走，走出外面那個，你要走下去喔，你就在你那樓
    走出來，你知道要怎麼走嗎?A:走出去。B:我現在快到了。
    A:你到了嗎?B:我快到了。A:喔好拜拜。」、持用門號00000
    00000號販毒者(B)發話，被告黃議禾0000000000號(A)受話:
    「B:你現在走到上面來。A:對，上來了，上來了。B:你走到
    4樓嗎?A:4樓。B:走到4樓，你問他們4樓停車怎麼走。A:4樓
    停車場。B:對，4樓停車場。A:好，我等一下打給你喔」、
    被告黃議禾0000000000號(A)發話，持用門號0000000 000號
    販毒者(B)受話:「A:我到了。B:你上來了喔?A:上來4樓嗎?
    B:他有跟你說我的車嗎?A:有啊。B:有喔，我在廁所，等我
    一下。A:喔好，我等一下。」、於99年7月13日凌晨2時23分
    31秒由被告陳冠璆0000000000(B)發話，被告黃議禾0000000
    000號(A)受話:「B:你在哪裡?A:我還在路上。B:還沒到喔?
    A:還沒。B:到哪裡了?A:彰化。B:到彰化而已。A:對啊。B:
    是喔。A:到了再打給你。B:你是坐什麼?A:坐和欣。B:好，
    快到了打給我。A:好拜拜。」、被告黃議禾0000000000號(A
    )發話，被告陳冠璆0000000000號(B)受話:「A:我到了。B :
    你到了?不是快到了叫你打給我?A:我睡著。B:喔喔，拜拜。
    」、被告陳冠璆0000000000(B)發話，被告黃議禾000000000
    0號(A)受話:「B:你在哪裡下車?A:等一下，我看一下，就是
    和欣啊。B:哪一個和欣?A:在那個朝富路跟那個什麼路口忘
    記了。B:全家?A:對全家，國光客運這裡。B:喔好好。」等
    通話內容，有被告黃議禾與被告陳冠璆、被告黃議禾與持用
    門號0000000000號販毒者之通訊監察譯文（見99年度偵字第
    22046號卷第23頁至第25頁），固可佐證證人黃議禾指證被
    告陳冠璆指示其至高雄向不詳名年籍之成年男子販入愷他命
    之事實，然就其事後賣出及該次通話前後各該次販賣第二、
    三級毒品之犯行，尚無從以該上開通話認定確有其事。
  (3)另就販賣愷他命與證人戴珍心部分，固有證人戴珍心與被告
    黃議禾於99年6月15日下午5時46分許由證人戴珍心00000000
    00(B)發話，被告黃議禾0000000000號(A)受話:「B:因為我
    現在聯絡不到我朋友，我現在身上沒有這麼多那。A:是喔。
    B:對呀。A:我剛還想說我去找你說。…B:那如果一半可以嗎
    ?A:一半，你在哪?B:我現在在那個崇德路與漢口路。A:還是
    我過去找你。B:所以可以喔？A:對呀，那我過去找你嗎？B:
    好，那要約那邊？A：你是崇德路與漢口路喔?B:對呀。A:還
    是你在那邊等我就好了。B:你是走崇德路對不對?A:一中這
    裡走崇德路過去。B:對呀，看到漢口路左轉，就是左手邊有
    一間星巴克。A：喔好，那你在星巴克等我。B：嘿，在漢口
    路上等你。A：好。」、99年7月31日中午12時3分許由證人
    戴珍心0000000000(B)發話，被告黃議禾0000000000號(A)受
    話:「B:喂，我快到了。A:你到那邊。B:我現在在北屯文心
    呀。A:喔好。」之2人聯絡交易愷他命之通訊監察譯文在卷
    足憑（見99年度他字第2183號卷第130頁、第136頁）。另被
    告黃議禾與戴珍心於99年8月3日晚上9時11分許由證人戴珍
    心0000000000(B)發話，被告黃議禾0000000000號(A)受話:
    「B:到那裡了?A:我到了呀。B:到了喔，好拜拜。」、同日
    晚上9時34分由證人戴珍心0000000000(B)發話，被告黃議禾
    0000000000號(A)受話:「B:你皮包剛剛沒有蓋起來，我的錢
    掉的滿口袋都是。A:真的假的。B:對呀，現在滿口袋都是零
    錢。A:還是我晚一點再去找你，剩下的零錢你先花，我晚一
    點再去找你好不好，你在哪?B:剛剛那邊。A:剛剛的公園喔
    ?B:嗯。A:好，我去找你。」、同日晚上9時11分許由證人戴
    珍心0000000000(B)發話，被告黃議禾0000000000號(A)受話
    ：「B:你要多久到?A:我快到了。B:我在廁所等你呀。A:好
    ，拜拜。」之2人聯絡交易愷他命之通訊監察譯文在卷可參
    （見99年度偵字第22046號卷第29頁）。然其內容完全無從
    窺得另有一人參與販賣事宜，更遑論認定係被告陳冠璆亦有
    參與。
  (4)證人廖玟婷於99年6月21日凌晨2時18分許由證人廖玟婷0000
    000000(B)傳簡訊，被告黃議禾0000000000號(A)收簡訊:「
    B:好…2件牛仔褲。」之2人聯絡交易愷他命之通訊監察譯文
    在卷足憑（見99年度他字第2183號卷第236頁）；證人吳柏
    恕與被告黃議禾於99年6月29日晚上11時42分許由證人吳柏
    恕0000000 000(B)發話，被告黃議禾0000000000號(A)受話:
    「A:你在那B:我要看車，你有車可以給我看嗎?A:有呀。B:
    有什麼車？A:你在那裡?B:你有什麼車你跟我講嘛!A:你等我
    一下，我等一下打給你，我在忙一下。」、99年8月4日晚上
    8時13分許11時42分許由被告黃議禾0000000000號(A)發話，
    證人吳柏恕0000000000(B)受話:「B:你在幹麻?A:沒有拉。
    B:你在睡覺喔?A:對阿。B:你現在有空嗎?A:你等一下拉，因
    為我要去找我朋友拿一下東西。B:我問你喔，你上一次給我
    的飲料，我向你叫的話，你會幫我送一樣的喔?A:啊?B:你上
    次拿給我的阿。A:我晚一點找你再講好不好。B:好。A:我再
    打給你。」之2人聯絡交易搖頭丸及愷他命之通訊監察譯文
    （見99年度他字第2183號卷第105頁至第106頁）；被告黃議
    禾與證人鞠愛平於99年7月20日凌晨2時48分許由被告黃議禾
    0000000000號(A)發話，證人鞠愛平0000000000( B)受話:「
    A:鞠哥嗎?B:ㄟA:我是英哥(音譯)朋友。B:我知道。A:你說
    你在河南路跟哪裡?B:河南路四段大墩七街。A:好我到了打
    給你。B:好。A:拜拜。」、於同日凌晨3時4分許由被告黃議
    禾0000000000號(A)發話，證人鞠愛平0000000000( B)受話:
    「A:我到了。B:好。A:我在全家。B:阿?A:全家嗎?B:沒看到
    。A:是嗎?B:你有看到我嗎?A:我沒有耶。B:我在這裡啊。A:
    喔好好，我看到了。」、於99年7月30日由證人鞠愛平00000
    00000( B)發話，被告黃議禾000000 0000號(A)受話:「B:到
    了嗎?A:快到了，你可以出來了。B:我已經在樓下了。A:好
    ，拜拜。」之2人聯絡交易愷他命之通訊監察譯文（見99年
    度他字第2183號卷第150頁至第152頁）；證人林家帆於99年
    7月24日凌晨5時13分許由證人林家帆0000000000(B) 發話，
    被告黃議禾0000000000號(A)受話:「A:喂。B:我剛英的朋友
    。A:ㄟ。B:你有再忙嗎?A:我現在有空，我在精誠路。B:精
    誠路喔，精誠跟中港，…太原跟那個大雅好不好?A:太原跟
    大雅。B:對。A:喔好。B:好。A:拜拜。」、「A:喂，我到了
    。B:你在哪邊?我在7-11對面。A:7-11對面?B:你到7-11這邊
    。A:好」之2人聯絡交易愷他命之通訊監察譯文（見99年度
    他字第2183號卷第191頁）；證人楊月珠與被告黃議禾於99
    年8月4日晚上11時4分許由證人楊月珠0000000000( B)發話
    ，被告黃議禾0000000000號(A)受話:「B:我問你喔，你那裡
    現在有什麼?A:ㄟ。B:有沒有我上次吃的那個?A：就差不多
    拉。B:那是什麼?A:一樣啊。B:好，那我要。A:我等一下打
    給你好不好?B:阿?A:我等一下打給你好不好?B:為什麼?A:
    沒有，我等一下打給你阿，我現在忙。B:快點。A:好啦好啦
    拜拜。」之2人聯絡交易愷他命之通訊監察譯文內容（見99
    年度他字第2183號卷第75頁），被告黃議禾與上開各該購毒
    者電話聯絡固足以佐證被告黃議禾販賣毒品犯行，惟上開內
    容亦無從得知被告陳冠璆有何就上開各該次行為亦有共同為
    之之情事。
  (5)又各上開各該購毒者即證人黃仲緯、戴珍心、廖玟婷、吳柏
    恕、林映廷、鞠愛平、林家帆及楊月珠均未指證與被告陳冠
    璆有任何接洽購買毒品之情事，至多僅指證向被告黃議禾購
    買，渠等證詞均不足為不利被告陳冠璆之認定。另被告陳冠
    璆經警扣案愷他命12包（驗餘淨重合計143.9512公克，含包
    裝袋12個)、MDMA 38顆共分裝成5包（驗餘淨重合計8.7365
    公克，含包裝袋5個），經送請行政院衛生署草屯療養院鑑
    定後，均分別含有第二級毒品MDMA成分、第三級毒品愷他命
    成分，有該院99年11月5日草療鑑字第0991000006號鑑定書
    可稽（見99年度偵字第22247號卷第87頁至第92頁）。上開
    數量非微，惟亦非甚鉅，此與一般持有、施用毒品者持艱之
    數量，並非顯然過多，難以此遽以推論被告陳冠璆確有上開
    販賣毒品之事實。且被告陳冠璆辯於警詢時供稱：MDMA，係
    在一個月前於台中市「獅子王」夜店，對面騎樓向「NONO」
    以每顆200元之價格，共計購入40顆，供自己施用；其向綽
    號「小鬼」女人買100克愷他命等語（見100年偵字第1903號
    卷第37、38頁），復於偵查中供稱：其1個月前去獅子王夜
    店玩，看到有人交易愷他命、搖頭丸，過去詢價直接向對方
    購買；搖頭丸A是向綽號NONO以每顆200元之價格，購入40顆
    ，其向綽號「小鬼」之人買100克愷他命等語（見99年偵字
    第22247號卷第42、43頁），是上開毒品MDMA、愷他命係99
    年9月20日查獲前1個月即99年8月下旬購得，與上開各該販
    賣毒品時間係於99年5、6、7月間至同年8月5日，與查扣上
    開毒品間相距甚久，且係起訴書定所被告陳冠璆共同販賣犯
    行時點後始行購得，自難認扣案MDMA、愷他命與本案有所關
    聯，上開扣案毒品，自難佐證被告陳冠璆有何上開販賣毒品
    之情事。
  (6)又被告黃議禾使用之車牌號碼7220-ZM號自用小客車上，所
    扣得之夾鏈袋1包，係被告黃議禾所有，被告黃議禾亦供承
    係販賣毒品所用之物，另被告陳冠璆為警查獲，於其上揭住
    處及自用小客車，共扣得之大麻2包、喵喵藍白膠囊18顆，
    經送往行政院衛生署草屯療養院鑑定結果，雖分別檢驗出第
    二級毒品四氫大麻酚、第三級毒品4-甲基甲基卡西酮之成分
    ，有該院99年11月5日草療鑑字第0991000006號鑑定書1份在
    卷可按，被告陳冠璆雖表示上開毒品為其所有，但業已否認
    與其等上開犯行相關，復查無證據證明上開毒品與被告陳冠
    璆有何直接關聯；另於被告黃議禾住處所扣得行動電話1支
    （含門號0000000000號SIM卡1張），被告黃議禾雖自承係其
    為本件販賣第二級毒品、第三級毒品時與被告陳冠璆為內部
    聯絡之工具，然業據被告陳冠璆否認在卷，復無相關通聯紀
    錄等件可資佐證被告黃議禾之供述；被告黃議禾使用之車牌
    號碼7220-ZM號自用小客車上，所扣得之MDMA4顆、愷他命4
    包，經送往行政院衛生署草屯療養院鑑定結果，雖分別檢驗
    出第二級毒品MDMA、第三級毒品愷他命之成分，有該院鑑定
    書1份在卷可按（見原審卷第153頁），惟業經檢察官認為係
    被告黃議禾施用第二級毒品MDMA、第三級毒品愷他命所用之
    物，有臺灣臺中地方法院檢察署100年2月24日中檢輝勤99毒
    偵4300字第15956號函及檢附之該署檢察官99年度毒偵字第
    4300號不起訴處分書可稽（見原審卷第151頁至第152頁），
    亦無證可證與被告陳冠璆有何關連；又被告陳冠璆上開住處
    所扣得之夾鏈袋3包、愷他命殘渣袋6包、愷他命吸食盤1個
    、吸食工具1盒、電子磅秤1臺、帳冊1張、茶葉罐1個、行動
    電話1支（內含門號0000000000號SIM卡1張）等物，被告陳
    冠璆固供承均為其所有，但業已否認與其等上開犯行相關，
    且有關殘渣袋、吸食器、吸食盤至多僅可證其有施用毒品之
    事實，復查無證據證明前揭物品與被告陳冠璆有何直接關聯
    ，均無佐證被告陳冠璆有何上開販賣毒品之情事。
  (7)又證人阮之騫於本院審理中證稱：其認識被告黃議禾3、4年
    ，與被告陳冠璆不熟，只知道這個人；其曾陪同被告黃議禾
    到臺中市○○路85號大樓的地址（即被告陳冠璆住處）大概
    6、7次；被告黃議禾去找被告陳冠璆，其陪同被告黃議禾去
    的，黃議禾應該是去拿錢；被告黃議禾找被告陳冠璆回來後
    ，好像有攜帶其他物品；其知道那不是錢，但是不知道那是
    什麼東西，其只看到一次；那時候被告黃議禾跟其講說，被
    告陳冠璆是他老闆，好像是被告黃議禾都會賣被告陳冠璆的
    東西；被告黃議禾都是稱呼被告陳冠璆的老闆，因為被告陳
    冠璆會跟被告黃議禾買很多東西；就是被告黃議禾跟我講說
    ，他都叫被告陳冠璆老闆；好像是第三級毒品愷他命，有沒
    有搖頭丸其不清楚；因為被告陳冠璆都會跟被告黃議禾買東
    西，被告黃議禾都會口頭上稱呼被告陳冠璆為老闆；其所述
    說被告黃議禾賣毒品給被告陳冠璆，只有看到被告黃議禾拿
    錢回來；就是走回車上的時候，他會在車上算錢；不知金額
    其有問他是什麼錢，他叫其不要問；他們兩個是沒有什麼交
    集，是自己的猜測是被告黃議禾賣毒品被告陳冠璆而取得的
    金錢；其有一次看到被告黃議禾跟被告陳冠璆拿東西，是在
    車上等他的時候看到，但不清楚是什麼；99年度偵字第2204
    6號第89頁筆錄的內容是其所說的意思而記載；其在車上看
    到被告黃議禾回到車上的時候看到的；是被告黃議禾去找被
    告陳冠璆，其在車上等，被告黃議禾回到車上時，被告黃議
    禾拿一包好像是第三級毒品愷他命的東西；時間、地點沒有
    印象云云（見本院卷第139至141頁）。其或證稱被告黃議禾
    向被告陳冠璆拿錢，其自行猜測是被告陳冠璆係向被告黃議
    禾購買第三級毒品愷他命；更與其於偵查中供述被告黃議禾
    毒品是從陳冠璆買的，不知道是什麼方式，只知道毒品是從
    陳冠璆那裡來的等情不符（見99年度偵字第22046號卷第89
    頁），而證人阮之騫於本院審理中復自承上開偵訊筆錄內容
    確係依其意思記錄，復證稱被告黃議禾去找被告陳冠璆，其
    在車上等，被告黃議禾回到車上時，被告黃議禾拿一包好像
    是第三級毒品愷他命的東西云云，究係被告陳冠璆與被告黃
    議禾彼此間究係何者為提供毒品予對方之人，說詞反覆不一
    ，且均未實際交付目睹過程，僅係事後推測之語，且所述彼
    等交付金錢或毒品之時間，均未能認定，究其事後目睹被告
    黃議禾數錢或取得毒品後攜回，與本件犯行之關連，亦無從
    認定。是上開證詞，尚不足為不利被告陳冠璆之認定。
  (8)是以本件被告陳冠璆上開販賣第二、三級毒品犯嫌，除證人
    被告黃議禾明確指證外，其餘相關話監聽內容、購毒者之證
    述、扣案毒品，均不足佐證被告陳冠璆確有參與上各該販賣
    毒品之事實。是僅有共同被告即證人黃議禾之指證其係依被
    告陳冠璆指示販賣第二、三級毒品，縱其指證並無瑕疵，惟
    並無適當之具接關連性之補強證據。且被告陳冠璆就犯罪事
    實欄一(一)、(二)部分販賣毒品犯行之相關佐證，亦無從用於佐
    參被告陳冠璆其他犯嫌，自不得僅以證人黃議禾之證述，作
    為認定被告陳冠璆就上開販賣毒品予證人證人黃仲緯、戴珍
    心、廖玟婷、吳柏恕、林映廷、鞠愛平、林家帆及楊月珠之
    依據。
四、綜上，證人即共同被告黃議禾指證被告係毒品來源，自應有
    必要之補強證據。惟本件並無其他必要之補強證據可資佐證
    ，即難憑證人黃議禾片面指述，認被告陳冠璆確有上開販賣
    第二、三級毒品予證人證人黃仲緯、戴珍心、廖玟婷、吳柏
    恕、林映廷、鞠愛平、林家帆及楊月珠之之事實。是檢察官
    此部分認定所依據之理由尚有未足，即未達確信真實之程度
    ，尚有合理性懷疑之存在。此外，復查無其他積極證據，足
    認被告陳冠璆有此部分之犯行，應依無罪推定原則，認被告
    陳冠璆該部分之犯行尚屬不能證明。被告陳冠璆上訴意旨否
    認有此部分販賣第二、三級毒品等犯行，據此指摘原判決不
    當，為有理由，應由本院將原判決關於上開販賣第二、三級
    毒品部分撤銷，另為無罪之諭知。
據上論斷，應依刑事訴訟法第368條、第369條第1項前段、第364
條、第299條第1項前段、第301條第1項，毒品危害防制條例第4
條第2項、第3項、第17條第2項、第18條第1項前段、第19條第1
項，刑法第11條、第28條、第55條、第51條第5款、第9款，判決
如主文。
本案經檢察官朱介斌到庭執行職務。
中    華    民    國   100    年    10    月    4     日
          刑事第十庭      審判長法  官  江  錫  麟
                                法  官  胡  文  傑
                                法  官  陳      葳
以上正本證明與原本無異。
如不服本判決應於收受送達後10日內向本院提出上訴書狀，其未
敘述上訴之理由者，並得於提起上訴後10日內向本院補提理由書
（均須按他造當事人之人數附繕本）「切勿逕送上級法院」。
                                書記官  王  朔  姿
中    華    民    國   100    年    10    月    4     日
 附表一：
 (一)黃議禾共同販賣毒品部分：
┌──┬──────────┬───────────────┐
│編號│犯罪行為            │主                          文│
├──┼──────────┼───────────────┤
│1   │犯罪事實欄一(一)      │黃議禾共同販賣第三級毒品，處有│
│    │（起訴書附表編號3； │期徒刑貳年柒月。扣案之行動電話│
│    │原審判決附表一編號2 │貳支（分別含門號0000000000號、│
│    │）                  │0000000000號SIM卡各壹張）、夾 │
│    │                    │鏈袋壹包，均沒收。未扣案之行動│
│    │                    │電話壹支（含門號0000000000號  │
│    │                    │SIM卡壹張）沒收，如全部或一部 │
│    │                    │不能沒收時，與陳冠璆連帶追徵其│
│    │                    │價額。未扣案之販賣毒品所得新臺│
│    │                    │幣肆佰元，與陳冠璆連帶沒收，如│
│    │                    │全部或一部不能沒收時，以其與陳│
│    │                    │冠璆之財產連帶抵償之。        │
├──┼──────────┼───────────────┤
│2   │犯罪事實欄一(二)(三)    │黃議禾共同販賣第二級毒品，處有│
│    │（起訴書附表編號18、│期徒刑年柒月。扣案之行動電話│
│    │5；原審判決附表一編 │貳支(分別含門號0000000000號、 │
│    │號4）               │0000000000號SIM卡各壹張)、夾鏈│
│    │含販入第三級毒品；賣│袋壹包，均沒收。未扣案之販賣毒│
│    │出第二、三級毒品    │品所得新臺幣捌佰元沒收，如全部│
│    │                    │或一部不能沒收時，以其財產抵償│
│    │                    │之。                          │
└──┴──────────┴───────────────┘
(二)黃議禾單獨販賣毒品部分：
┌──┬──────────┬───────────────┐
│編號│犯罪行為            │主                          文│
├──┼──────────┼───────────────┤
│1   │犯罪事實欄二(一)      │黃議禾販賣第三級毒品，處有期徒│
│    │（起訴書附表編號8； │刑貳年柒月。扣案之夾鏈袋壹包沒│
│    │原審判決附表一編號7 │收。未扣案之行動電話壹支（含門│
│    │）                  │號0000000000號SIM卡壹張）沒收 │
│    │                    │，如全部或一部不能沒收時，追徵│
│    │                    │其價額。未扣案之販賣毒品所得新│
│    │                    │臺幣伍佰元沒收，如全部或一部不│
│    │                    │能沒收時，以其財產抵償之。    │
├──┼──────────┼───────────────┤
│2   │犯罪事實欄二(二)      │黃議禾販賣第三級毒品，處有期徒│
│    │（起訴書附表編號17；│刑貳年捌月。扣案之行動電話壹支│
│    │原審判決附表一編號13│（含門號0000000000號SIM卡壹張 │
│    │）                  │）、夾鏈袋壹包，均沒收。未扣案│
│    │                    │之販賣毒品所得新臺幣壹仟元沒收│
│    │                    │，如全部或一部不能沒收時，以其│
│    │                    │財產抵償之。                  │
├──┼──────────┼───────────────┤
│3   │犯罪事實欄二(三)      │黃議禾販賣第二級毒品，處有期徒│
│    │（起訴書附表編號6； │刑年柒月。扣案之夾鏈袋壹包沒│
│    │原審判決附表一編號5 │收。未扣案之行動電話壹支（含門│
│    │）                  │號0000000000號SIM卡壹張）沒收 │
│    │                    │，如全部或一部不能沒收時，追徵│
│    │                    │其價額。未扣案之販毒品所得新臺│
│    │                    │幣捌佰元沒收，如全部或一部不能│
│    │                    │沒收時，以其財產抵償之。      │
├──┼──────────┼───────────────┤
│4   │犯罪事實欄二(四)      │黃議禾販賣第三級毒品，處有期徒│
│    │（起訴書附表編號1； │刑貳年柒月。扣案之行動電話壹支│
│    │原審判決附表一編號1 │（含門號0000000000號SIM卡壹張 │
│    │）                  │）、夾鏈袋壹包，均沒收。未扣案│
│    │                    │之販賣毒品所得新臺幣伍佰元沒收│
│    │                    │，如全部或部不能沒收時，以其財│
│    │                    │產抵償之。                    │
├──┼──────────┼───────────────┤
│5   │犯罪事實欄二(五)      │黃議禾販賣第三級毒品，處有期徒│
│    │（起訴書附表編號11；│刑貳年柒月。扣案之行動電話壹支│
│    │原審判決附表一編號10│（含門號0000000000號SIM卡壹張 │
│    │）                  │）、夾鏈袋壹包，均沒收。未扣案│
│    │                    │之販賣毒品所得新臺幣肆佰元沒收│
│    │                    │，如全部或一部不能沒收時，以其│
│    │                    │財產抵償之。                  │
├──┼──────────┼───────────────┤
│6   │犯罪事實欄二(六)      │黃議禾販賣第三級毒品，處有期徒│
│    │（起訴書附表編號15；│刑貳年捌月。扣案之行動電話壹支│
│    │原審判決附表一編號12│（含門號0000000000號SIM卡壹張 │
│    │）                  │）、夾鏈袋壹包，均沒收。未扣案│
│    │                    │之販賣毒品所得新臺幣貳仟元沒收│
│    │                    │，如全部或一部不能沒收時，以其│
│    │                    │財產抵償之。                  │
├──┼──────────┼───────────────┤
│7   │犯罪事實欄二(七)      │黃議禾販賣第三級毒品，處有期徒│
│    │（起訴書附表編號12；│刑貳年柒月。扣案之行動電話壹支│
│    │原審判決附表一編號11│（含門號0000000000號SIM卡壹張 │
│    │）                  │）、夾鏈袋壹包，均沒收。未扣案│
│    │                    │之販賣毒品所得新台幣肆佰元沒收│
│    │                    │，如全部或一部不能沒收時，以其│
│    │                    │財產抵償之。                  │
├──┼──────────┼───────────────┤
│8   │犯罪事實欄二(八)      │黃議禾販賣第三級毒品，處有期徒│
│    │（起訴書附表編號9； │刑貳年捌月。扣案之夾鏈袋壹包沒│
│    │原審判決附表一編號8 │收。未扣案之行動電話壹支（含門│
│    │）                  │號0000000000號SIM卡壹張）沒收 │
│    │                    │，如全部或一部不能沒收時，追徵│
│    │                    │其價額。未扣案之販賣毒品所得新│
│    │                    │臺幣壹仟元沒收，如全部或一部不│
│    │                    │能沒收時，以其財產抵償之。    │
├──┼──────────┼───────────────┤
│9   │犯罪事實欄二(九)      │黃議禾販賣第三級毒品，處有期徒│
│    │（起訴書附表編號10；│刑貳年捌月。扣案之夾鏈袋壹包沒│
│    │原審判決附表一編號9 │收。未扣案之行動電話壹支（含門│
│    │）                  │號0000000000號SIM卡壹張）沒收 │
│    │                    │，如全部或一部不能沒收時，追徵│
│    │                    │其價額。未扣案之販賣毒品所得新│
│    │                    │臺幣捌佰元沒收，如全部或一部不│
│    │                    │能沒收時，以其財產抵償之。    │
├──┼──────────┼───────────────┤
│10  │犯罪事實欄二(十)      │黃議禾販賣第二級毒品，處有期徒│
│    │（起訴書附表編號7； │刑年柒月。扣案之行動電話壹支│
│    │原審判決附表一編號6 │（含門號0000000000號SIM卡壹張 │
│    │）                  │）、夾鏈袋壹包，均沒收。未扣案│
│    │                    │之販賣毒品所得新台幣捌佰元沒收│
│    │                    │，如全部或一部不能沒收時，以其│
│    │                    │財產抵償之。                  │
├──┼──────────┼───────────────┤
│11  │犯罪事實欄二(十一)      │黃議禾販賣第三級毒品，處有期徒│
│    │（起訴書附表編號4； │刑貳年柒月。扣案之行動電話壹支│
│    │原審判決附表一編號3 │（含門號0000000000號SIM卡壹張 │
│    │）                  │）、夾鏈袋壹包，均沒收。未扣案│
│    │                    │之販賣毒品所得新臺幣伍佰元沒收│
│    │                    │，如全部或一部不能沒收時，以其│
│    │                    │財產抵償之。                  │
└──┴──────────┴───────────────┘
(三)黃議禾轉讓禁藥、偽藥部分：
┌──┬──────────┬───────────────┐
│編號│犯罪行為            │主                          文│
├──┼──────────┼───────────────┤
│1   │犯罪事實欄三(一)      │黃議禾明知為禁藥而轉讓，處有期│
│    │（起訴書附表編號2） │徒刑月。（原審主文）        │
├──┼──────────┼───────────────┤
│2   │犯罪事實欄三(二)      │黃議禾明知為偽藥而轉讓，處有期│
│    │（起訴書附表編號13）│徒刑月。（原審主文）        │
├──┼──────────┼───────────────┤
│3   │犯罪事實欄三(三)      │黃議禾明知為偽藥而轉讓，處有期│
│    │（起訴書附表編號14）│徒刑月。（原審主文）        │
└──┴──────────┴───────────────┘
附表二： 被告陳冠璆有罪部分
┌──┬──────────┬───────────────┐
│編號│犯罪行為            │主                          文│
├──┼──────────┼───────────────┤
│1   │犯罪事實欄一(一)      │陳冠璆共同販賣第三級毒品，處有│
│    │（起訴書附表編號3； │期徒刑伍年貳月。扣案之行動電話│
│    │原審判決附表二編號1 │貳支（分別含門號0000000000號、│
│    │）                  │0000000000號SIM卡各壹張）、夾 │
│    │                    │鏈袋壹包，均沒收。未扣案之行動│
│    │                    │電話壹支（含門號0000000000號  │
│    │                    │SIM卡壹張）沒收，如全部或一部 │
│    │                    │不能沒收時，與黃議禾連帶追徵其│
│    │                    │價額。未扣案之販賣毒品所得新臺│
│    │                    │幣肆佰元，與黃議禾連帶沒收，如│
│    │                    │全部或一部不能沒收時，以其與黃│
│    │                    │議禾之財產連帶抵償之。        │
├──┼──────────┼───────────────┤
│2   │犯罪事實欄一(二)      │陳冠璆共同販賣第三級毒品，處有│
│    │（起訴書附表編號18；│期徒刑陸年。扣案之行動電話貳支│
│    │原審判決附表二編號4 │（分別含門號0000000000號、0985│
│    │）                  │192597號SIM卡各壹張）均沒收。 │
├──┼──────────┼───────────────┤
│3   │犯罪事實欄四        │陳冠璆明知為禁藥而轉讓，處有期│
│    │（起訴書附表編號16）│徒刑肆月。（原審主文）        │
└──┴──────────┴───────────────┘